臺灣高雄地方法院刑事簡易判決　　　　99年度審簡字第3891號
公　訴　人　臺灣高雄地方法院檢察署檢察官
被　　　告　賴鴻銘
　　　　　　洪生元
　　　　　　林賢生
上列被告因重利案件，經檢察官提起公訴（98年度偵字第15567
、16217 、29306 號），本院逕以簡易判決處刑如下：
    主  文
賴鴻銘幫助犯重利罪，累犯，處有期徒刑月，如易科罰金，以
新臺幣壹仟元折算壹日。
洪生元共同犯如附表一、二、三所示之罪，共玖拾肆罪，各處如
附表一、二、三所示之刑。應執行有期徒刑柒年陸月，如易科罰
金，以銀元佰元即新臺幣玖佰元折算壹日，扣案如附表四所示
之物均沒收。
林賢生共同犯如附表一、二、三所示之罪，共玖拾肆罪，各處如
附表一、二、三所示之刑。應執行有期徒刑柒年陸月，如易科罰
金，以銀元佰元即新臺幣玖佰元折算壹日，扣案如附表四所示
之物均沒收。
    事  實  及  理  由
一、犯罪事實：
    賴鴻銘前因賭博案件，經本院以92年度簡字第1354號判處有
    期徒刑3 月確定，於民國92年7 月15日易科罰金執行完畢。
    賴鴻銘可預見將個人之金融機構帳戶提供他人使用，將幫助
    他人作為犯罪之用，竟基於縱使幫助他人犯罪亦不違背其本
    意之犯意，於93年間某時許，在高雄市仁武區某處，以新臺
    幣（下同）5000元之代價，提供其所有高雄市左營郵局0000
    0000000000號帳戶之存摺及提款卡與林賢生使用。洪生元、
    林賢生與年籍不詳綽號「阿秀」之成年女子，自95年1 月間
    至98年4 月間，共組重利集團，基於重利之犯意聯絡，洪生
    元、林賢生設置、散發借款廣告、刊登報紙或傳送借款簡訊
    以散布放款訊息，並提供放款所需資金及處理放貸與收取金
    錢事宜，「阿秀」則負責以電話與借款人聯繫借貸及還款事
    宜，渠等並以00-0000000 、00-0000000、00-0000000、00
    00000000、0000000000、0000000000號作為聯絡電話，以上
    開賴鴻銘之帳戶、林賢生不知情女友劉家瑜（另經檢察官為
    不起訴處分）所有高雄縣鳳山中山東路郵局00000000000000
    號帳戶、洪生元於97年5 月13日申請之國泰世華商業銀行高
    雄分行000000000000號帳戶供借款人匯款（支付借款本金或
    利息之款項）之用，洪生元、林賢生即乘如附表一所示之蘇
    雅玲、洪啟原急迫需款之際，連續於附表一所示之時、地貸
    予金錢，於95年7 月1 日刑法修正施行後，乘如附表二、三
    所示簡新益、吳碧蓮等人急迫需款之際，分別於附表二、三
    所示之時、地貸予金錢，並收取如附表一、二、三所示之利
    息，而取得與原本顯不相當之重利，其中附表一編號1 、附
    表二編號2 、3 、附表三編號8 、9 、38、40、43、45、50
    、53至61、63、64、80、88所示重利部分匯款入賴鴻銘之上
    開帳戶。（借款人之借款時間、地點、金額、利息、提供之
    擔保、借還款經過及方式均詳如各該附表所示）。嗣經警於
    附表四扣押時間與地點欄所示之時地，扣得洪生元、林賢生
    所有如附表四所示供犯重利罪所用或預備供犯重利罪所用之
    物或犯重利罪所得之物，因而查獲上情。
二、證據名稱：
  (一)被告洪生元、林賢生、賴鴻銘於本院審理時之自白。
  (二)附表一、二、三所示被害人於警詢及偵訊之證述。
  (三)高雄市政府警察局前鎮分局搜索、扣押筆錄暨扣押物品目錄
    表共4 份及如附表四、附表五編號1 至26所示之扣案物。
  (四)被告賴鴻銘之左營郵局帳戶（帳號：00000000000000號）存
    摺、內頁交易明細1 份及客戶歷史交易明細1 份、劉家瑜之
    鳳山中山東路郵局（帳號：00000000000000號）客戶歷史交
    易明細1 份、中華郵政股份有限公司98年6 月18日儲字第09
    80048570號函附賴鴻銘、劉家瑜前開帳戶之部分歷史交易明
    細1 份、國泰世華商業銀行高雄分行98年6 月22日（98）國
    世高雄字第0980000048號函附帳號000000000000（戶名：洪
    生元）之申請人資料及自97年迄今之交易明細表1 份。
  (五)被害人張軍旗之林園郵局存摺及內頁交易明細1份。
  (六)具領人蔡寶貴、張桂銘、朱永樹、蘇雅玲之贓物認領保管單
    各1 紙。
  (七)江宏毅名片1紙、被害人蘇雅玲手機簡訊內容翻拍照片1紙
    、借款廣告照片2紙、扣案物照片3紙、現場蒐證照片12紙。
  (八)本院公務電話紀錄4 份（受話人：被害人洪啟原、簡新益、
    劉建志、吳碧蓮）。
  (九)同案被告卓憶萍、劉家瑜於警詢、偵訊時之供述
三、新舊法比較：
    被告洪生元、林賢生於起訴書附表一所示之犯行後，刑法於
    94年2 月2 日修正公布部分條文，並於95年7 月1 日施行，
    參酌最高法院95年第8 次、第21次刑事庭會議決議意旨，除
    新舊法處罰之輕重相同、法理或審酌標準見解之明文化、純
    文字之修正等，應依一般法律適用原則，適用裁判時法，及
    依刑法施行法增訂第1 條之1 規定，關於罰金之貨幣單位，
    一律為新臺幣外，其餘應適用新刑法第2 條第1 項之規定，
    本於統一性及整體性原則，綜其全部罪刑之結果而為比較。
    是本院審酌：
  (一)罰金刑部分：95年7 月1 日修正施行之刑法第344 條之重利
    罪，法定刑之種類雖未變動，惟罰金刑部分，修正前刑法第
    33條第5 款規定，罰金最低額為銀元1 元，經依現行法規所
    定貨幣單位折算新臺幣條例規定折算為新臺幣3 元，而修正
    後刑法第33條第5 款就罰金刑規定為「新臺幣1,000 元以上
    ，以百元計算之。」，修正後刑法第33條第5 款所定罰金刑
    最低數額，較之修正前提高，自以修正前刑法第33條第5 款
    規定較有利於被告洪生元、林賢生。
  (二)共同正犯部分：刑法第28條將「實施」修正為「實行」，新
    舊法之共同正犯範圍因此而有變動，自屬犯罪後法律有變更
    ，最高法院96年度臺上字第934 號判決可資參照，惟參照修
    正理由之說明，本件犯罪行為，依新舊法，均成立共同正犯
    ，適用新法並無較為有利。
  (三)連續犯部分：被告洪生元、林賢生行為後，刑法第56條連續
    犯之規定，業已修正公布刪除，此刪除雖非犯罪構成要件之
    變更，但行為人之數行為，如符合舊法連續犯之規定論以一
    罪，並得加重其刑至2 分之1 者，於新法刪除連續犯規定後
    ，行為人之數行為則應論以數罪併合處罰之，是顯已影響行
    為人刑罰之法律效果，自屬法律有變更，依新法第2 條第1
    項規定，比較新舊法結果，以舊法較為有利。
  (四)易刑處分部分：就易科罰金部分，因與罪刑或刑罰加重減輕
    無涉，而屬刑罰裁量權之行使，自無庸列入上開整體比較之
    範圍，得分別適用最有利於行為人之法律（最高法院96年度
    臺上字第2233號判決、96年度臺非字第16號、第58號判決意
    旨可資參照）。依被告洪生元、林賢生行為時之刑法第41條
    第1 項及罰金罰鍰提高標準條例第2 條規定，係以新臺幣30
    0 元、600 元或900 元折算一日；而依修正後刑法第41條第
    1 項規定，則係以1000元、2000元或3000元折算一日，經比
    較新舊法，以被告洪生元、林賢生行為時之法律對其較為有
    利，自應適用修正前刑法及廢止前罰金罰鍰提高標準條例等
    相關規定。
  (五)定應執行刑部分：刑法第51條定應執行刑時，仍有刑法第2
    條第1 項之適用，亦即裁判確定前犯數罪，其中一罪在新法
    施行前者，亦應為新舊法比較（最高法院95年5 月23日第8
    次刑事庭會議決議參照）。又按，從定執行刑之立法意旨，
    一方面為執行刑之便利，他方面係為受刑人之利益。定執行
    刑之裁定，又視同判決（最高法院刑庭總會26年2 月16日決
    議(六)）。故如被告所犯數罪，經分別諭知得易科罰金之徒刑
    ，惟其折算標準高低不同時，仍應從上開立法意旨，擇有利
    於行為人之易科罰金折算標準。本件被告洪生元、林賢生於
    裁判確定前犯數罪，各有部分係於95年7 月1 日之前後分別
    違犯，有如上述，依修正前刑法第51條規定：「數罪併罰，
    分別宣告其罪之刑，依左列各款定其應執行者：」其中第5
    款規定：「宣告多數有期徒刑者，於各刑中之最長期以上，
    各刑合併之刑期以下，定其刑期。但不得逾20年。」修正後
    刑法第51條第5 款規定：「宣告多數有期徒刑者，於各刑中
    之最長期以上，各刑合併之刑期以下，定其刑期。但不得逾
    30年」，比較結果，修正後刑法並非較有利，依刑法第2 條
    第1 項前段之規定，仍應依修正前刑法定其應執行之刑。
  (六)經綜合全部罪刑而為比較結果，本件涉及新舊法比較適用者
    ，新法之規定非有利於被告洪生元、林賢生，揆諸上揭說明
    ，就涉及新舊法比較適用事項，應依刑法第2 條第1 項前段
    ，一體適用修正前刑法及易科罰金折算標準之相關規定。
四、論罪科刑：
  (一)被告賴鴻銘部分：
  1.論罪：
    按刑法上之幫助犯，係對於犯罪與正犯有共同之認識，而以
    幫助之意思，對於正犯資以助力，而未與實施犯罪之行為者
    而言，倘如未參與實施犯罪構成要件之行為，且係出於幫助
    之意思提供助力，即屬幫助犯，而非共同正犯。本案被告賴
    鴻銘雖提供上開帳戶供被告洪生元、林賢生作重利工具使用
    ，然被告賴鴻銘並未參與實施重利之行為，且亦無證據證明
    被告賴鴻銘有參與重利犯行之構成要件行為，是被告賴鴻銘
    提供上開帳戶之行為，僅係參與重利構成要件以外之行為，
    自應論以幫助犯。次按幫助犯係從屬於正犯而成立，以正犯
    已經犯罪為要件，故幫助犯並非其幫助行為一經完成即成立
    犯罪，必其幫助行為或其影響力持續至正犯實施犯罪時始行
    成立。故就幫助犯而言，不僅其追訴權時效、告訴期間均應
    自正犯完成犯罪時始開始進行，即其犯罪究係在舊法或新法
    施行期間，應否為新舊法變更之比較適用？暨其犯罪是否在
    減刑基準日之前，有無相關減刑條例規定之適用等，亦應以
    正犯犯罪行為完成之時點為準據（最高法院96年度台非字第
    253 號判決參照）。查被告賴鴻銘以一個提供帳戶之幫助行
    為，而觸犯數個幫助重利罪，其中就附表二、三部分，均發
    生於95年7 月1 日刑法修正施行後，因被告賴鴻銘僅成立一
    個幫助重利之實質上一罪關係，而其最後1 次幫助重利完成
    之時間，係在新法修正後，自無庸為新舊法比較。又按被告
    僅以一幫助行為，雖正犯為二次詐欺行為，就被告而言，僅
    有一次犯罪行為，仍僅成立一幫助犯之罪（96年度臺非字第
    245 號、98年度臺非字第30號判決參照）。被告賴鴻銘提供
    帳戶後，雖經被告洪生元、林賢生多次利用以充作重利犯罪
    之匯款帳戶，部分係發生於95年7 月1 日刑法修正前，部分
    係發生於95年7 月1 日修正後，已詳如前述，則參照前揭說
    明，因被告賴鴻銘僅有提供帳戶之一個行為，而成立想像競
    合犯之關係。核被告賴鴻銘所為，就附表一編號1 部分，係
    犯修正前刑法第30條第1 項、第344 條之幫助重利罪；就附
    表二編號2 、3 、附表三編號8 、9 、38、40、43、45、50
    、53至61、63、64、80、88部分，均係犯刑法第30條第1 項
    、第344 條之幫助重利罪。被告賴鴻銘以1 個提供帳戶之幫
    助行為，幫助被告洪生元、林賢生為附表一編號1 、附表二
    編號2 、3 、附表三編號8 、9 、38、40、43、45、50、53
    至61、63、64、80、88之重利犯行，而成立修正前刑法之幫
    助重利罪，以及22次之修正後刑法之幫助重利罪，乃以一行
    為同時觸犯數幫助重利罪，侵害不同被害人之財產法益，為
    同種想像競合犯，應依刑法第55條規定，從重論以一刑法修
    正後之幫助重利罪。又被告賴鴻銘並未實際參與詐欺犯行，
    所犯情節較正犯輕微，爰依刑法第30條第2 項規定，減輕其
    刑。按受有期徒刑之執行完畢，或受無期徒刑或有期徒刑一
    部之執行而赦免後，再犯有期徒刑以上之裁判上一罪，適用
    於累犯時，應以最初行為之犯罪時作為計算累犯成立與否之
    標準，至其犯罪行為終了於何時，則非所問。上訴人曾受前
    述有期徒刑之前科執行完畢，有台灣高等法院檢察署刑案紀
    錄簡覆表足憑，其於五年內再犯本件裁判上一罪（七十五年
    九月二十日執行完畢，八十年九月初對曹速好再犯剝奪人行
    動自由罪) ，應成立累犯（最高法院82年台上第1751號判決
    意旨參照）。查被告賴鴻銘前因賭博案件，經本院以92年度
    簡字第1354號判處有期徒刑3 月確定，於92年7 月15日易科
    罰金執行完畢，此有臺灣高等法院被告前案紀錄表1 份在卷
    可稽，而其所犯前揭想像競合犯之裁判上一罪，最初行為之
    犯罪時係發生在95年間，其於受有期徒刑之執行完畢後，於
    5 年內故意再犯有期徒刑以上之罪，應構成累犯。又被告賴
    鴻銘無論依修正前刑法第47條或修正後第47條第1 項之規定
    ，均構成累犯，即無有利或不利之情形，於刑法修正施行後
    法院為裁判時，無庸為新、舊法之比較（最高法院97年度第
    1 次刑事庭會議決議參照），故應依修正後刑法第47條第1
    項規定，加重其刑，並依法先加後減之。
  2.科刑：
    審酌被告賴鴻銘雖未實際參與貸放重利之犯罪，但其為圖50
    00元代價，提供郵局帳戶予被告洪生元、林賢生使用，幫助
    遂行重利犯行，行為亦有不該，惟念其犯罪手段和平，僅為
    幫助行為，並衡酌因幫助完成重利所生損害，及其犯罪動機
    、目的及其智識、素行及家庭狀況等一切情狀，量處如主文
    所示之刑，並諭知易科罰金之折算標準。被告賴鴻銘最後1
    次幫助重利完成之時間，係在96年4 月24日之後，應認被告
    賴鴻銘所犯幫助重利犯行，不符中華民國九十六年罪犯減刑
    條例之減刑要件，附此敘明。
  (二)被告洪生元、林賢生部分：
  1.論罪：
    核被告洪生元、林賢生就貸放款項予附表一所示之人，以取
    得與原本顯不相當之利息部分，係犯修正前刑法第344 條之
    重利罪；就95年7 月1 日刑法修正施行後，貸放款項予附表
    二、三所示之人，以取得與原本顯不相當之利息部分，則均
    係犯刑法第344 條之重利罪。被告洪生元、林賢生與綽號「
    阿秀」之成年女子之間，就附表一、二、三所示重利犯行，
    均具有犯意聯絡與行為分擔，均應論以共同正犯。被告洪生
    元、林賢生就附表一所示2 次重利犯行，均時間緊接，方法
    相同，所犯係犯罪構成要件相同之罪名，顯均係基於概括犯
    意反覆為之，應依修正前刑法第56條規定論以一罪，並加重
    其刑。被告洪生元、林賢生，就附表二所示之5 次重利罪、
    附表三所示88次重利罪，犯意各別，均應分論併罰。
  2.科刑：
    審酌被告洪生元、林賢生不思正途賺取財物，反以貸放重利
    之方式，陷經濟上弱勢之被害人於財務窘境，取得與原本顯
    不相當之利息，有礙金融秩序及可能衍生社會問題，且時間
    非短，惟念及被告洪生元、林賢生尚未使用暴力手段，亦與
    部分借款人（林千山、朱正雄）達成和解，有和解書2 張附
    卷可佐，另參以被告2 人均已坦承犯行，態度良好，並考量
    其犯罪手段、生活狀況、智識程度，及收取利息之數額等一
    切情狀，分別量處如附表一、二、三所示之刑，及分別依修
    正前、修正後刑法第41條第1 項前段規定，諭知易科罰金之
    折算標準。被告洪生元、林賢生共同連續犯重利罪1 罪（如
    附表一所示）及共同犯如附表二所示之重利罪，犯罪時間均
    係在96年4 月24日之前，合於中華民國九十六年罪犯減刑條
    例之規定，均應依該條例第2 條第1 項第3 款規定減其宣告
    刑2 分之1 ，並均諭知同前之易科罰金折算標準。
  3.定應執行刑：
    被告洪生元、林賢生所犯如附表一所示之連續重利罪，以及
    附表二、三所示之重利各罪，均係以散發廣告或刊登報紙之
    方式，招徠需錢孔急之民眾，再貸以款項，以收取與原本顯
    不相當之重利之同一方式，而反覆以同種手段侵害相類似之
    法益，雖被告2 人所犯各次犯行之時點並不相同，惟考量刑
    法第344 條之重利罪，為法定刑1 年以下有期徒刑、拘役或
    科或併科1 千元以下罰金之刑，刑度不重，依期待可能性及
    罪責相當原則，並參諸修正前刑法第51條第5 款係採限制加
    重原則，而非累加原則之意旨，爰定被告洪生元、林賢生之
    應執行刑如主文所示，且均諭知易科罰金之折算標準，以免
    失之過苛。又被告洪生元、林賢生行為後，刑法第41條之規
    定業有修正，並於98年12月30日公布，嗣於99年1 月1 日施
    行，而修正後之刑法第41條第8 項雖規定「第1 項至第4 項
    及第7 項之規定，於數罪併罰之數罪均得易科罰金或易服社
    會勞動，其應執行之刑逾6 月者，亦適用之」，然因修正前
    刑法第41條第2 項「前項（即易科罰金之折算標準）規定於
    數罪併罰，其應執行之刑未逾6 月者，亦適用之」之規定（
    嗣於98年1 月21日修正時移列至同條第8 項），業經大法官
    釋字第662 號解釋宣告自98年6 月19日起失其效力，是上開
    修正後之刑法第41條第8 項規定，僅係依大法官釋字第662
    號解釋意旨予以明文化，不生新舊法比較問題，而應逕行適
    用現行、有效之刑法第41條第8 項此一裁判時法處斷，附此
    敘明。
  4.沒收：
    扣案如附表四編號1 、10所示現金10000 元、62200 元，係
    被告洪生元、林賢生犯重利罪所得之款項（見偵卷(一)第150
    、219 頁）；附表四編號2 至6 、9 、11、13所示之物，均
    為被告洪生元、林賢生所有供犯重利罪所用之物；附表四編
    號7 、8 、12、14所示之物，均為被告洪生元、林賢生所有
    預備供犯重利罪所用之物，業據被告洪生元、林賢生陳述在
    卷（見警卷(一)第11、21頁、警卷(七)第3 頁、偵卷(一)第150 、
    15 2、216 、219 至222 頁），均應依刑法第38條第1 項第
    2 款、第3 款規定及共犯責任共同原則，在被告洪生元、林
    賢生主文項下予以宣告沒收。至扣案如附表五編號1 至26所
    示被害人所簽立之本票、借據等物，係被害人等向被告洪生
    元、林賢生借款時，簽發予被告洪生元、林賢生作為債權憑
    據及擔保之用，於被害人等清償債務後，被告洪生元、林賢
    生須予返還，況被害人等尚未清償全部債務之前，被告洪生
    元、林賢生就實際貸放之本金及週年利率百分之20範圍內之
    利息請求權部分，仍於民法保障範圍內，得持以行使，據以
    請求被害人清償債務，因此，上開擔保物不宜認係被告所有
    供犯罪所用或所得之物，爰不予宣告沒收；如附表五編號27
    至53所示之物，並無證據足資證明係被告洪生元、林賢生本
    件犯罪所用或所得之物，或與本案無直接關聯，爰均不宣告
    沒收，附此敘明。末因幫助犯不適用責任共同之原則，對正
    犯所有供犯罪所用或因犯罪所得之物，勿庸併為沒收之宣告
    （最高法院88年度臺上字第6234號判決意旨參照），查被告
    賴鴻銘所提供上開帳戶之存摺、提款卡，係供被告洪生元、
    林賢生犯罪所用之物，然既已提供予被告洪生元、林賢生使
    用，顯已移轉其所有權，故就被告賴鴻銘之部分，爰不另為
    沒收之諭知，併此敘明。
五、應依刑事訴訟法第449 條第2 項、第3 項、第450 條第1 項
    、第454 條第1 項，刑法第2 條第1 項、第28條、第344 條
    、第30條、第55條、第47條第1 項、第41條第1 項前段、第
    8 項、第38條第1 項第2 款、第3 款、修正前刑法第28條、
    第56條、第344 條、第30條、第41條第1 項前段、第8 項、
    第51條第5 款，刑法施行法第1 條之1 ，廢止前罰金罰鍰提
    高標準條例第2 條，中華民國九十六年罪犯減刑條例第2 條
    第1 項第3 款、第7 條、第11條，逕以簡易判決處如主文所
    示之刑。
六、如不服本判決，應於判決送達之日起10日內，向本院提出上
    訴狀。
中    華    民    國    100     年    2     月    21  日
                  高雄簡易庭    法  官  顏銀秋
以上正本證明與原本無異。
如不服本判決，應於判決送達之日起10日內向本院提出上訴書狀
（須附繕本）。
中    華    民    國   100    年    2     月    21    日
                                書記官  林豐富
附錄論罪科刑法條
刑法第344條（重利罪）
乘他人急迫、輕率或無經驗貸以金錢或其他物品，而取得與原本
顯不相當之重利者，處一年以下有期徒刑、拘役或科或併科一千
元以下罰金。
刑法第30條（幫助犯）
幫助他人實行犯罪行為者，為幫助犯。雖他人不知幫助之情者，
亦同。
幫助犯之處罰，得按正犯之刑減輕之。
附表一
 ┌──┬────┬────┬───────────────────┬──────────────┐
 │編號│被害人  │  時間  │犯罪手段                              │所犯之罪及所處之刑（含沒收）│
 ├──┼────┼────┼───────────────────┼──────────────┤
 │1   │蘇雅玲  │95年1 月│洪生元在高雄市○○區○○路305 號附近借│洪生元、林賢生共同連續犯重利│
 │    │        │間      │40000 元予蘇雅玲，10天利息8000元，預扣│罪，各處有期徒刑月，如易科│
 │    │        │        │8000元利息，實拿32000 元（月利率約75 %│罰金，均以銀元佰元即新臺幣│
 │    │        │        │），交付汽車駕照及本票擔保，再付息數次│玖佰元折算壹日；各減為有期徒│
 │    │        │        │或匯款至賴鴻銘、劉家瑜上開帳戶，地下錢│刑壹月又拾伍日，如易科罰金，│
 │    │        │        │莊聯絡電話為0000000000                │均以銀元佰元即新臺幣玖佰元│
 ├──┼────┼────┼───────────────────┤折算壹日；扣案如附表四所示之│
 │2   │洪啟原  │95年5 月│洪生元在高雄市○○區○○路某巷18號附近│物，均沒收。                │
 │    │        │、6 月間│借20000 元予洪啟原，每10天利息3600元，│                            │
 │    │        │        │預扣利息3600元，實拿16400 元（月利率約│                            │
 │    │        │        │65 %），洪啟原交付身分證、健保卡及簽立│                            │
 │    │        │        │本票及借據擔保，再付6 次利息予洪生元及│                            │
 │    │        │        │林賢生，地下錢莊聯絡電話為0000000000  │                            │
 └──┴────┴────┴───────────────────┴──────────────┘
附表二
 ┌──┬────┬────┬──────────────────┬──────────────┐
 │編號│被害人  │  時間  │犯罪手段                            │所犯之罪及所處之刑（含沒收）│
 ├──┼────┼────┼──────────────────┼──────────────┤
 │1   │簡新益  │95年7 月│洪生元在高雄市○○區○○路115 號附近│洪生元、林賢生共同犯重利罪，│
 │    │        │、8 月間│借20000 元予簡新益，10天利息4000元預│各處有期徒刑貳月，如易科罰金│
 │    │        │        │扣利息4000元，實拿16000 元（月利率約│，均以新臺幣壹仟元折算壹日；│
 │    │        │        │75 %），簡新益則交付身分證及簽立本票│各減為有期徒刑壹月，如易科罰│
 │    │        │        │、借據擔保，由洪生元收取1 、2 次利息│金，均以新臺幣壹仟元折算壹日│
 │    │        │        │                                    │；扣案如附表四所示之物，均沒│
 │    │        │        │                                    │收。                        │
 ├──┼────┼────┼──────────────────┼──────────────┤
 │2   │劉建志  │96年1 月│林賢生在高雄市○○區○○路3號前借300│洪生元、林賢生共同犯重利罪，│
 │    │        │間      │00元予劉建志，每10天利息4500元，預扣│各處有期徒刑貳月，如易科罰金│
 │    │        │        │1期4500元利息，實拿25500元（月利率約│，均以新臺幣壹仟元折算壹日；│
 │    │        │        │52% ），劉建志則簽立本票、借據擔保，│各減為有期徒刑壹月，如易科罰│
 │    │        │        │再付息予林賢生、洪生元或匯款至賴鴻銘│金，均以新臺幣壹仟元折算壹日│
 │    │        │        │上開帳戶                            │；扣案如附表四所示之物，均沒│
 │    │        │        │                                    │收。                        │
 ├──┼────┼────┼──────────────────┼──────────────┤
 │3   │劉建志  │96年3 月│林賢生在高雄市○○區○○路3 號前借80│洪生元、林賢生共同犯重利罪，│
 │    │        │間      │000 元予劉建志，每10天利息12000 元，│各處有期徒刑貳月，如易科罰金│
 │    │        │        │預扣1 期12000 元利息，實拿68000 元（│，均以新臺幣壹仟元折算壹日；│
 │    │        │        │月利率約52 %），再付息至98年5 月間，│各減為有期徒刑壹月，如易科罰│
 │    │        │        │再付息予林賢生、洪生元或匯款至賴鴻銘│金，均以新臺幣壹仟元折算壹日│
 │    │        │        │上開帳戶，地下錢莊聯絡電話為00000000│；扣案如附表四所示之物，均沒│
 │    │        │        │88                                  │收。                        │
 ├──┼────┼────┼──────────────────┼──────────────┤
 │4   │李冠明  │96年初  │洪生元在高雄市○○區○○街108 號3 樓│洪生元、林賢生共同犯重利罪，│
 │    │        │        │之11住處附近借10000 元予李冠明，10天│各處有期徒刑貳月，如易科罰金│
 │    │        │        │利息1500元，預扣利息1500元，實拿8500│，均以新臺幣壹仟元折算壹日；│
 │    │        │        │元（月利率約52 %），李冠明則簽立本票│各減為有期徒刑壹月，如易科罰│
 │    │        │        │及借據擔保，再由洪生元收取利息至97年│金，均以新臺幣壹仟元折算壹日│
 │    │        │        │初                                  │；扣案如附表四所示之物，均沒│
 │    │        │        │                                    │收。                        │
 ├──┼────┼────┼──────────────────┼──────────────┤
 │5   │盛鵬    │96年2 月│洪生元在盛鵬位於高雄縣鳳山市○○路二│洪生元、林賢生共同犯重利罪，│
 │    │        │間      │段107 號9 樓住處附近借10000 元予盛鵬│各處有期徒刑貳月，如易科罰金│
 │    │        │        │，10天利息2000元，預扣利息2000元，實│，均以新臺幣壹仟元折算壹日；│
 │    │        │        │拿8000元（月利率約75 %），盛鵬則交付│各減為有期徒刑壹月，如易科罰│
 │    │        │        │身分證、健保卡及簽立本票、借據擔保，│金，均以新臺幣壹仟元折算壹日│
 │    │        │        │由洪生元收取利息                    │；扣案如附表四所示之物，均沒│
 │    │        │        │                                    │收。                        │
 └──┴────┴────┴──────────────────┴──────────────┘
 附表三
 ┌──┬────┬────┬──────────────────┬──────────────┐
 │編號│被害人  │  時間  │犯罪手段                            │所犯之罪及所處之刑（含沒收）│
 ├──┼────┼────┼──────────────────┼──────────────┤
 │1   │吳碧蓮  │96年6 月│林賢生在高雄縣昭明國小借30000 元予吳│洪生元、林賢生共同犯重利罪，│
 │    │        │至8月 間│碧蓮，10 天利息6000 元，預扣利息6000│各處有期徒刑貳月，如易科罰金│
 │    │        │        │元，實拿24000 元（月利率約75 %），吳│，均以新臺幣壹仟元折算壹日；│
 │    │        │        │碧蓮則交付健保卡及簽立本票、借據擔保│扣案如附表四所示之物，均沒收│
 │    │        │        │，由林賢生再收取10幾次利息          │。                          │
 ├──┼────┼────┼──────────────────┼──────────────┤
 │2   │陳泰山  │98年2 、│林賢生在高雄縣大樹鄉○○路路邊借1000│洪生元、林賢生共同犯重利罪，│
 │    │        │3 月間  │0 元予陳泰山，每10 天利息1500 元，預│各處有期徒刑貳月，如易科罰金│
 │    │        │        │扣1500 元利息，實拿8500 元（月利率約│，均以新臺幣壹仟元折算壹日；│
 │    │        │        │52 %），陳泰山則簽立借據及本票擔保，│扣案如附表四所示之物，均沒收│
 │    │        │        │再付1 次利息（第2 次借錢時扣除）    │。                          │
 ├──┼────┼────┼──────────────────┼──────────────┤
 │3   │陳泰山  │98年2 、│洪生元在高雄縣大樹鄉○○路路邊借1000│洪生元、林賢生共同犯重利罪，│
 │    │        │3 月間  │0 元予陳泰山，每10 天利息1500 元，預│各處有期徒刑貳月，如易科罰金│
 │    │        │        │扣1500 元利息，實拿8500 元（月利率約│，均以新臺幣壹仟元折算壹日；│
 │    │        │        │52 %），陳泰山則簽立借據及本票擔保，│扣案如附表四所示之物，均沒收│
 │    │        │        │未再付息                            │。                          │
 ├──┼────┼────┼──────────────────┼──────────────┤
 │4   │洪俊宏  │97年3 月│洪生元在高雄縣鳳山市○○路全美餐廳借│洪生元、林賢生共同犯重利罪，│
 │    │        │間      │10000 元予洪俊宏，每10 天利息1500 元│各處有期徒刑貳月，如易科罰金│
 │    │        │        │，預扣1 期1500 元利息，實拿8500 元（│，均以新臺幣壹仟元折算壹日；│
 │    │        │        │月利率約75 %），洪俊宏交付身分證、簽│扣案如附表四所示之物，均沒收│
 │    │        │        │立本票及借據供擔保，再由洪生生或林賢│。                          │
 │    │        │        │生收取利息至98年5 月間，地下錢莊聯絡│                            │
 │    │        │        │電話為0000000000                    │                            │
 ├──┼────┼────┼──────────────────┼──────────────┤
 │5   │郭評義  │97年10月│林賢生在高雄市○○路與覺民路口借2000│洪生元、林賢生共同犯重利罪，│
 │    │        │間      │0 元予郭評義，每10 天利息3000 元，預│各處有期徒刑貳月，如易科罰金│
 │    │        │        │扣第1 期利息3000元，實拿17000 元（月│，均以新臺幣壹仟元折算壹日；│
 │    │        │        │利率約52 %），郭評義則交付健保卡、汽│扣案如附表四所示之物，均沒收│
 │    │        │        │車駕照及簽立本票、借據擔保，再由林賢│。                          │
 │    │        │        │生收取3 個月利息，地下錢莊聯絡電話為│                            │
 │    │        │        │0000000000                          │                            │
 ├──┼────┼────┼──────────────────┼──────────────┤
 │6   │郭評義  │98年3 月│林賢生在高雄縣鳳山市路邊借20000 元予│洪生元、林賢生共同犯重利罪，│
 │    │        │間      │郭評義，每10天利息3000元，預扣第1 期│各處有期徒刑貳月，如易科罰金│
 │    │        │        │利息3000元，實拿17000 元（月利率約52│，均以新臺幣壹仟元折算壹日；│
 │    │        │        │% ），郭評義則簽立本票、借據擔保，由│扣案如附表四所示之物，均沒收│
 │    │        │        │林賢生再收取4 、5 期利息            │。                          │
 ├──┼────┼────┼──────────────────┼──────────────┤
 │7   │郭評義  │98年4 月│林賢生在高雄市○○路借10000 元予郭評│洪生元、林賢生共同犯重利罪，│
 │    │        │20日    │義，每10 天利息1500 元，預扣第1 期利│各處有期徒刑貳月，如易科罰金│
 │    │        │        │息1500 元，實拿8500 元（月利率約52 %│，均以新臺幣壹仟元折算壹日；│
 │    │        │        │），郭評義則簽立本票、借據擔保，由林│扣案如附表四所示之物，均沒收│
 │    │        │        │賢生再收取2 期利息                  │。                          │
 ├──┼────┼────┼──────────────────┼──────────────┤
 │8   │蔡寶貴  │98年1 月│洪生元在高雄市○○區○○路楠梓加工區│洪生元、林賢生共同犯重利罪，│
 │    │        │22日左右│附近借20000 元予蔡寶貴，每10天利息2 │各處有期徒刑貳月，如易科罰金│
 │    │        │        │000 元，預扣2000元，實拿18000 元（月│，均以新臺幣壹仟元折算壹日；│
 │    │        │        │利率約33 %），蔡寶貴則交付身分證及簽│扣案如附表四所示之物，均沒收│
 │    │        │        │立本票、借據擔保，再付息予洪生元或匯│。                          │
 │    │        │        │款至賴鴻銘、劉家瑜上開帳戶          │                            │
 ├──┼────┼────┼──────────────────┼──────────────┤
 │9   │蔡寶貴  │98年2 月│洪生元借20000 元予蔡寶貴，每10天利息│洪生元、林賢生共同犯重利罪，│
 │    │        │底      │2000元，預扣2000元，實拿18000 元（月│各處有期徒刑貳月，如易科罰金│
 │    │        │        │利率約33 %），另匯款至賴鴻銘、劉家瑜│，均以新臺幣壹仟元折算壹日；│
 │    │        │        │上開帳戶以支付本金及利息            │扣案如附表四所示之物，均沒收│
 ├──┼────┼────┼──────────────────┼──────────────┤
 │10  │夏進欽  │98年2 月│林賢生在高雄市○○區○○路與創新路口│洪生元、林賢生共同犯重利罪，│
 │    │        │間      │借35000 元予夏進欽，每10日利息5300元│各處有期徒刑貳月，如易科罰金│
 │    │        │        │，預扣1 期利息5300元，實拿29700 元（│，均以新臺幣壹仟元折算壹日；│
 │    │        │        │月利率約53 %），夏進欽則簽立4 萬元本│扣案如附表四所示之物，均沒收│
 │    │        │        │票及借據各1 張，再付息予林賢生、洪生│。                          │
 │    │        │        │元或匯款至劉家瑜上開帳戶，地下錢莊聯│                            │
 │    │        │        │絡電話為0000000000                  │                            │
 ├──┼────┼────┼──────────────────┼──────────────┤
 │11  │蘇明聲  │98年3 月│洪生元在高雄市○○路借30000 元予蘇明│洪生元、林賢生共同犯重利罪，│
 │    │        │21日    │聲，每10 日利息3000 元，預扣1 期利息│各處有期徒刑貳月，如易科罰金│
 │    │        │        │3000 元，實拿27000 元（月利率約33%）│，均以新臺幣壹仟元折算壹日；│
 │    │        │        │，蘇明聲則交付身分證及簽立本票借據以│扣案如附表四所示之物，均沒收│
 │    │        │        │供擔保，再由洪生元收取2 期利息，地下│。                          │
 │    │        │        │錢莊聯絡電話為0000000000            │                            │
 ├──┼────┼────┼──────────────────┼──────────────┤
 │12  │吳國清  │98年2 月│洪生元在高雄市○○區○○路319 巷16號│洪生元、林賢生共同犯重利罪，│
 │    │        │19日    │住處附近借20000 元予吳國清，每10天利│各處有期徒刑貳月，如易科罰金│
 │    │        │        │息3500元，預扣1 期利息3500元，實拿16│，均以新臺幣壹仟元折算壹日；│
 │    │        │        │500 元（月利率約63% ），再付息2 次予│扣案如附表四所示之物，均沒收│
 │    │        │        │洪生元                              │。                          │
 ├──┼────┼────┼──────────────────┼──────────────┤
 │13  │吳國清  │98年3 月│洪生元在高雄市○○路路邊借20000 元予│洪生元、林賢生共同犯重利罪，│
 │    │        │中旬    │吳國清，每10天利息3500元，預扣1 期利│各處有期徒刑貳月，如易科罰金│
 │    │        │        │息3500元，實拿16500 元（月利率約63 %│，均以新臺幣壹仟元折算壹日；│
 │    │        │        │），再付息3 次予洪生元              │扣案如附表四所示之物，均沒收│
 │    │        │        │                                    │。                          │
 ├──┼────┼────┼──────────────────┼──────────────┤
 │14  │吳國清  │98年4 月│洪生元在高雄市○○路路邊借10000 元予│洪生元、林賢生共同犯重利罪，│
 │    │        │中旬    │吳國清，每10天利息2000元，預扣1 期利│各處有期徒刑貳月，如易科罰金│
 │    │        │        │息2000元及第2 次借款利息3500元，實拿│，均以新臺幣壹仟元折算壹日；│
 │    │        │        │4500元（月利率約75 %），再付息4 次予│扣案如附表四所示之物，均沒收│
 │    │        │        │洪生元                              │。                          │
 ├──┼────┼────┼──────────────────┼──────────────┤
 │15  │何明昌  │98年4 月│洪生元在高雄縣鳳山市○○路路邊借3000│洪生元、林賢生共同犯重利罪，│
 │    │        │10日    │0 元予何明昌，每15日利息3000元，預扣│各處有期徒刑貳月，如易科罰金│
 │    │        │        │1 期利息3000元，實拿27000 元（月利率│，均以新臺幣壹仟元折算壹日；│
 │    │        │        │約22 %），何明昌則交付身分證、戶口名│扣案如附表四所示之物，均沒收│
 │    │        │        │簿及簽立本票、借據各1 張以供擔保，嗣│。                          │
 │    │        │        │由洪生元再收取利息1 次              │                            │
 ├──┼────┼────┼──────────────────┼──────────────┤
 │16  │謝朝景  │97年5 、│洪生元在高雄縣鳳山市○○路與五甲路口│洪生元、林賢生共同犯重利罪，│
 │    │        │6 月間  │借20000 元予謝朝景，每個月利息2000元│各處有期徒刑貳月，如易科罰金│
 │    │        │        │，預扣1 個月利息，實拿18000 元（月利│，均以新臺幣壹仟元折算壹日；│
 │    │        │        │率約11% ），未再付息                │扣案如附表四所示之物，均沒收│
 │    │        │        │                                    │。                          │
 ├──┼────┼────┼──────────────────┼──────────────┤
 │17  │謝朝景  │97年12月│洪生元在高雄縣鳳山市○○路與五甲路口│洪生元、林賢生共同犯重利罪，│
 │    │        │底      │借20000 元予謝朝景，每個月利息1000元│各處有期徒刑貳月，如易科罰金│
 │    │        │        │，預扣1 個月利息，實拿19000 元（月利│，均以新臺幣壹仟元折算壹日；│
 │    │        │        │率約5 %），未再付息                 │扣案如附表四所示之物，均沒收│
 │    │        │        │                                    │。                          │
 ├──┼────┼────┼──────────────────┼──────────────┤
 │18  │謝朝景  │98年4 月│洪生元在高雄縣鳳山市○○路與五甲路口│洪生元、林賢生共同犯重利罪，│
 │    │        │30日    │借20000 元予謝朝景，1 個月利息2000元│各處有期徒刑貳月，如易科罰金│
 │    │        │        │，預扣2000元利息，實拿18000 元（月利│，均以新臺幣壹仟元折算壹日；│
 │    │        │        │率約11 %），未再付息，地下錢莊聯絡電│扣案如附表四所示之物，均沒收│
 │    │        │        │話為0000000000號                    │。                          │
 ├──┼────┼────┼──────────────────┼──────────────┤
 │19  │蔡忠典  │98年5 月│洪生元在高雄市○○路萊爾富超商借1000│洪生元、林賢生共同犯重利罪，│
 │    │        │8 日    │0 元予蔡忠典，每10 天利息2000 元，預│各處有期徒刑貳月，如易科罰金│
 │    │        │        │扣1 期2000 元利息，實拿8000 元（月利│，均以新臺幣壹仟元折算壹日；│
 │    │        │        │率約75 %），蔡忠典則簽立本票及借據擔│扣案如附表四所示之物，均沒收│
 │    │        │        │保，未再繳息                        │。                          │
 ├──┼────┼────┼──────────────────┼──────────────┤
 │20  │侍明智  │97年10月│林賢生在高雄縣仁武鄉大灣國中借10000 │洪生元、林賢生共同犯重利罪，│
 │    │        │3 日    │元予侍明智，每10 天利息2000 元，預扣│各處有期徒刑貳月，如易科罰金│
 │    │        │        │1 期2000 元利息，實拿8000 元（月利率│，均以新臺幣壹仟元折算壹日；│
 │    │        │        │約75 %），侍明智則簽立本票及借據擔保│扣案如附表四所示之物，均沒收│
 │    │        │        │，再付息1、2次予林賢生              │。                          │
 ├──┼────┼────┼──────────────────┼──────────────┤
 │21  │侍明智  │98年農曆│洪生元在高雄縣仁鄉大灣國中借10000 元│洪生元、林賢生共同犯重利罪，│
 │    │        │過年後（│予侍明智，每10天利息2000元，預扣1 期│各處有期徒刑貳月，如易科罰金│
 │    │        │1、2月）│2000元利息，實拿8000元（月利率約75% │，均以新臺幣壹仟元折算壹日；│
 │    │        │間      │），再付息1、2次予洪生元，地下錢莊聯│扣案如附表四所示之物，均沒收│
 │    │        │        │絡電話為0000000000                  │。                          │
 ├──┼────┼────┼──────────────────┼──────────────┤
 │22  │黃勇奮  │97年11月│林賢生在高雄縣岡山火車站借20000 元予│洪生元、林賢生共同犯重利罪，│
 │    │        │間      │黃勇奮，每10天利息2000元，預扣1 期20│各處有期徒刑貳月，如易科罰金│
 │    │        │        │00元利息，實拿18000 元（月利率約33% │，均以新臺幣壹仟元折算壹日；│
 │    │        │        │），黃勇奮簽立本票及借據擔保，再付息│扣案如附表四所示之物，均沒收│
 │    │        │        │至98年5 月間，利息交予林賢生        │。                          │
 ├──┼────┼────┼──────────────────┼──────────────┤
 │23  │黃勇奮  │98年2 、│林賢生在高雄縣岡山火車站借10000 元予│洪生元、林賢生共同犯重利罪，│
 │    │        │3 月間  │黃勇奮，每10天利息1000元，預扣1 期10│各處有期徒刑貳月，如易科罰金│
 │    │        │        │00元利息，實拿9000元（月利率約33%） │，均以新臺幣壹仟元折算壹日；│
 │    │        │        │，黃勇奮簽立本票及借據擔保，再付息至│扣案如附表四所示之物，均沒收│
 │    │        │        │98 年5 月間，利息交予林賢生         │。                          │
 ├──┼────┼────┼──────────────────┼──────────────┤
 │24  │黃勇奮  │98年5 月│林賢生在高雄縣岡山火車站借10000 元予│洪生元、林賢生共同犯重利罪，│
 │    │        │間      │黃勇奮，每10天利息1000元，預扣1 期10│各處有期徒刑貳月，如易科罰金│
 │    │        │        │00元利息，實拿9000元（月利率約33%） │，均以新臺幣壹仟元折算壹日；│
 │    │        │        │，黃勇奮簽立本票及借據擔保，再付息1 │扣案如附表四所示之物，均沒收│
 │    │        │        │次予林賢生                          │。                          │
 ├──┼────┼────┼──────────────────┼──────────────┤
 │25  │吳嘉政  │98年5 月│林賢生在高雄縣山市新甲國小借20000 元│洪生元、林賢生共同犯重利罪，│
 │    │        │中旬    │予吳嘉政，每10天利息2000元，預扣2000│各處有期徒刑貳月，如易科罰金│
 │    │        │        │元利息，實拿18000 元（月利率約33%） │，均以新臺幣壹仟元折算壹日；│
 │    │        │        │，吳嘉政簽立本票及借據擔保，由林賢生│扣案如附表四所示之物，均沒收│
 │    │        │        │收取利息1、2 次                     │。                          │
 ├──┼────┼────┼──────────────────┼──────────────┤
 │26  │黃天入  │97年間  │林賢生在黃天入位於高雄縣林園鄉龔厝村│洪生元、林賢生共同犯重利罪，│
 │    │        │        │前厝路1 號住處附近借20000 元予黃天入│各處有期徒刑貳月，如易科罰金│
 │    │        │        │，每10 天利息1000 元，預扣1期1000 元│，均以新臺幣壹仟元折算壹日；│
 │    │        │        │利息，實拿19000 元（月利率約15 %），│扣案如附表四所示之物，均沒收│
 │    │        │        │黃天入則簽立本票及借據擔保，由林賢生│。                          │
 │    │        │        │收取1、2 次利息                     │                            │
 ├──┼────┼────┼──────────────────┼──────────────┤
 │27  │李易昇  │98年2 或│洪生元在高雄縣鳳山市○○○路黃埔公園│洪生元、林賢生共同犯重利罪，│
 │    │        │3 月間  │借20000 元予李易昇，每10天利息2000元│各處有期徒刑貳月，如易科罰金│
 │    │        │        │，預扣1 期2000元利息，實拿18000 元（│，均以新臺幣壹仟元折算壹日；│
 │    │        │        │月利率約33 %），李易昇則交付機車駕照│扣案如附表四所示之物，均沒收│
 │    │        │        │及簽本票、借據擔保，未再付息        │。                          │
 ├──┼────┼────┼──────────────────┼──────────────┤
 │28  │鐘玉珍  │98年3 月│林賢生在鐘玉珍位於高雄縣鳳山市中山東│洪生元、林賢生共同犯重利罪，│
 │    │        │30日    │路住處附近借50000 元予鐘玉珍，每10天│各處有期徒刑貳月，如易科罰金│
 │    │        │        │利息5300 元，預扣5300 元利息，實拿44│，均以新臺幣壹仟元折算壹日；│
 │    │        │        │700 元（月利率約35 %），鐘玉珍則簽立│扣案如附表四所示之物，均沒收│
 │    │        │        │本票、借據擔保，再付息1次予林賢生   │。                          │
 ├──┼────┼────┼──────────────────┼──────────────┤
 │29  │朱正雄  │97年10月│洪生元在朱正雄位於高雄縣林園鄉○○路│洪生元、林賢生共同犯重利罪，│
 │    │        │中旬    │100 巷27號2 樓之5 住處樓下借10000 元│各處有期徒刑貳月，如易科罰金│
 │    │        │        │予朱正雄，每10天利息2000元，預扣1 期│，均以新臺幣壹仟元折算壹日；│
 │    │        │        │2000元利息，實拿8000元（月利率約75% │扣案如附表四所示之物，均沒收│
 │    │        │        │），朱正雄則簽立本票、借據擔保，未再│。                          │
 │    │        │        │付息，地下錢莊聯絡電話為0000000000  │                            │
 ├──┼────┼────┼──────────────────┼──────────────┤
 │30  │朱正雄  │98年5 月│林賢生在朱正雄位於高雄縣林園鄉○○路│洪生元、林賢生共同犯重利罪，│
 │    │        │間      │100 巷27號2 樓之5 住處樓下借10000 元│各處有期徒刑貳月，如易科罰金│
 │    │        │        │予朱正雄，每10天利息2000元，預扣1 期│，均以新臺幣壹仟元折算壹日；│
 │    │        │        │2000元利息，實拿8000元（月利率約75% │扣案如附表四所示之物，均沒收│
 │    │        │        │），朱正雄則簽立本票、借據擔保，未再│。                          │
 │    │        │        │付息，地下錢莊聯絡電話為0000000000  │                            │
 ├──┼────┼────┼──────────────────┼──────────────┤
 │31  │吳進崎  │98年5 月│洪生元在高雄市○○路路邊借30000 元予│洪生元、林賢生共同犯重利罪，│
 │    │        │4 日    │吳進崎，每7 天利息3000 元，預扣1 期3│各處有期徒刑貳月，如易科罰金│
 │    │        │        │000 元利息，實拿27000 元（月利率約44│，均以新臺幣壹仟元折算壹日；│
 │    │        │        │%），吳進崎則簽立本票及借據擔保，未 │扣案如附表四所示之物，均沒收│
 │    │        │        │再付息，地下錢莊聯絡電話為0000000000│。                          │
 ├──┼────┼────┼──────────────────┼──────────────┤
 │32  │張桂銘  │98年4 月│林賢生在張桂銘位於高雄縣鳳山市五甲三│洪生元、林賢生共同犯重利罪，│
 │    │        │間      │路136巷9之10號住處附近借30000 元予張│各處有期徒刑貳月，如易科罰金│
 │    │        │        │桂銘，每10 天利息4500 元，預扣4500元│，均以新臺幣壹仟元折算壹日；│
 │    │        │        │利息，實拿25500 元（月利率約52 %），│扣案如附表四所示之物，均沒收│
 │    │        │        │張桂銘則交付身分證及簽本票、借據擔保│。                          │
 │    │        │        │，再付息1次                         │                            │
 ├──┼────┼────┼──────────────────┼──────────────┤
 │33  │張桂銘  │98年5 月│洪生元在張桂銘位於高雄縣鳳山市五甲三│洪生元、林賢生共同犯重利罪，│
 │    │        │9 日    │路136巷9之10號住處附近借10000 元予張│各處有期徒刑貳月，如易科罰金│
 │    │        │        │桂銘，每10 天利息1500 元，預扣1 期15│，均以新臺幣壹仟元折算壹日；│
 │    │        │        │00 元利息，實拿8500 元（月利率約52 %│扣案如附表四所示之物，均沒收│
 │    │        │        │），再付息1 次予林賢生，地下錢莊聯絡│。                          │
 │    │        │        │電話為0000000000號                  │                            │
 ├──┼────┼────┼──────────────────┼──────────────┤
 │34  │許于真  │98年5 月│林賢生在許于真位於高雄市○鎮區○○路│洪生元、林賢生共同犯重利罪，│
 │    │        │間      │49號11樓住處樓下借30000 元予許于真，│各處有期徒刑貳月，如易科罰金│
 │    │        │        │每10天利息4500元，預扣1 期4500元利息│，均以新臺幣壹仟元折算壹日；│
 │    │        │        │，實拿25500 元（月利率約52 %），未再│扣案如附表四所示之物，均沒收│
 │    │        │        │付息                                │。                          │
 ├──┼────┼────┼──────────────────┼──────────────┤
 │35  │林佩樺  │98年4 、│洪生元在高雄市○○路與中正路口借4000│洪生元、林賢生共同犯重利罪，│
 │    │        │5 月間  │0 元予林佩樺，每10 天利息6000 元，預│各處有期徒刑貳月，如易科罰金│
 │    │        │        │扣1 期6000元利息，實拿34000 元（月利│，均以新臺幣壹仟元折算壹日；│
 │    │        │        │率約52 %），林佩樺則簽立本票、借據擔│扣案如附表四所示之物，均沒收│
 │    │        │        │保，再付息2 、3 次予洪生元、林賢生或│。                          │
 │    │        │        │匯款至劉家瑜上開帳戶                │                            │
 ├──┼────┼────┼──────────────────┼──────────────┤
 │36  │林佩樺  │98年4 、│洪生元在高雄市○○路與中正路口借2000│洪生元、林賢生共同犯重利罪，│
 │    │        │5 月間  │0 元予林佩樺，每10 天利息3000 元，預│各處有期徒刑貳月，如易科罰金│
 │    │        │        │扣1 期3000元利息，實拿17000 元（月利│，均以新臺幣壹仟元折算壹日；│
 │    │        │        │率約52 %）林佩樺則簽立本票、借據擔保│扣案如附表四所示之物，均沒收│
 │    │        │        │，匯款至劉家瑜上開帳戶以支付利息    │。                          │
 ├──┼────┼────┼──────────────────┼──────────────┤
 │37  │謝金佑  │98年4 月│洪生元在高雄縣鳳山市○○路文衡殿借20│洪生元、林賢生共同犯重利罪，│
 │    │        │底或5 月│000 元予謝金佑，每10天利息3000元，預│各處有期徒刑貳月，如易科罰金│
 │    │        │初      │扣1 期3000元利息，實拿17000 元（月利│，均以新臺幣壹仟元折算壹日；│
 │    │        │        │率約52 %），未再付息                │扣案如附表四所示之物，均沒收│
 │    │        │        │                                    │。                          │
 ├──┼────┼────┼──────────────────┼──────────────┤
 │38  │蘇雅玲  │97年間  │洪生元借20000 元予蘇雅玲，每10天利息│洪生元、林賢生共同犯重利罪，│
 │    │        │        │4000元，預扣4000元，實拿16000 元（月│各處有期徒刑貳月，如易科罰金│
 │    │        │        │利率約75 %），再支付利息數次或匯款至│，均以新臺幣壹仟元折算壹日；│
 │    │        │        │賴鴻銘、劉家瑜、洪生元上開帳戶      │扣案如附表四所示之物，均沒收│
 │    │        │        │                                    │。                          │
 ├──┼────┼────┼──────────────────┼──────────────┤
 │39  │林千山  │97年7 月│洪生元借60000 元予林千山，10天利息9 │洪生元、林賢生共同犯重利罪，│
 │    │        │間      │000 元，預扣9000元利息，實拿51000 元│各處有期徒刑貳月，如易科罰金│
 │    │        │        │（月利率約52 %），林千山則交付身分證│，均以新臺幣壹仟元折算壹日；│
 │    │        │        │影本及簽立簽立本票、借據擔保，由洪生│扣案如附表四所示之物，均沒收│
 │    │        │        │元再收數期月利息，地下錢莊聯絡電話為│。                          │
 │    │        │        │0000000000                          │                            │
 ├──┼────┼────┼──────────────────┼──────────────┤
 │40  │劉建輝  │97年10月│洪生元在高雄樹德科技大學附近借20000 │洪生元、林賢生共同犯重利罪，│
 │    │        │間      │元予劉建輝，10 天利息4000 元，預扣利│各處有期徒刑貳月，如易科罰金│
 │    │        │        │息4000元，實拿16000 元（月利率約75% │，均以新臺幣壹仟元折算壹日；│
 │    │        │        │），劉建輝則交付身分證及簽立本票及借│扣案如附表四所示之物，均沒收│
 │    │        │        │據擔保，再付息數次予洪生元及匯款至賴│。                          │
 │    │        │        │鴻銘上開帳戶                        │                            │
 ├──┼────┼────┼──────────────────┼──────────────┤
 │41  │李冠明  │97年初  │洪生元在高雄市○○區○○街108號3樓之│洪生元、林賢生共同犯重利罪，│
 │    │        │        │11住處附近借10000 元予李冠明，10天利│各處有期徒刑貳月，如易科罰金│
 │    │        │        │息1500元，預扣利息1500元，實拿8500元│，均以新臺幣壹仟元折算壹日；│
 │    │        │        │（月利率約52 %），李冠明則簽立本票及│扣案如附表四所示之物，均沒收│
 │    │        │        │借據擔保，再由洪生元收取利息至98年5 │。                          │
 │    │        │        │月                                  │                            │
 ├──┼────┼────┼──────────────────┼──────────────┤
 │42  │張育貴  │97年初  │洪生元在高雄市漢神百貨附近借20000 元│洪生元、林賢生共同犯重利罪，│
 │    │        │        │予張育貴，10 天利息4000 元，預扣利息│各處有期徒刑貳月，如易科罰金│
 │    │        │        │4000 元，實拿16000 元（月利率約75%）│，均以新臺幣壹仟元折算壹日；│
 │    │        │        │，張育貴則交付健保卡及簽立本票及借據│扣案如附表四所示之物，均沒收│
 │    │        │        │擔保，再由林賢生收取1、2 次利息     │。                          │
 ├──┼────┼────┼──────────────────┼──────────────┤
 │43  │張育貴  │97年3 、│林賢生在高雄市漢神百貨附近借30000 元│洪生元、林賢生共同犯重利罪，│
 │    │        │4 月間  │予張育貴，10 天利息6000 元，預扣6000│各處有期徒刑貳月，如易科罰金│
 │    │        │        │元利息，實拿24000 元（月利率約75 %）│，均以新臺幣壹仟元折算壹日；│
 │    │        │        │張育貴則交付健保卡及簽立本票及借據擔│扣案如附表四所示之物，均沒收│
 │    │        │        │保，再支付利息予林賢生或匯款至賴鴻銘│。                          │
 │    │        │        │上開帳戶                            │                            │
 ├──┼────┼────┼──────────────────┼──────────────┤
 │44  │陳新科  │98年1 、│洪生元在高雄市龍華國中附近借10000 元│洪生元、林賢生共同犯重利罪，│
 │    │        │2 月間  │予陳新科，15 天利息2300 元，預扣利息│各處有期徒刑貳月，如易科罰金│
 │    │        │        │2300 元，實拿7700 元（月利率約59 %）│，均以新臺幣壹仟元折算壹日；│
 │    │        │        │，陳新科則簽立本票及借據擔保，再由洪│扣案如附表四所示之物，均沒收│
 │    │        │        │生元收取2 次利息                    │。                          │
 ├──┼────┼────┼──────────────────┼──────────────┤
 │45  │胡文敘  │98年3 月│洪生元在高雄市○○路技擊館附近借1000│洪生元、林賢生共同犯重利罪，│
 │    │        │間      │0 元予胡文敘，10 天利息1500 元，預扣│各處有期徒刑貳月，如易科罰金│
 │    │        │        │利息1500 元，實拿8500元（月利率約52%│，均以新臺幣壹仟元折算壹日；│
 │    │        │        │），交付身分證及簽立本票及借據擔保，│扣案如附表四所示之物，均沒收│
 │    │        │        │再付息9次利息予洪生元或匯款至賴鴻銘 │。                          │
 │    │        │        │、劉家瑜、洪生元上開帳戶，地下錢莊聯│                            │
 │    │        │        │絡電話為0000000000                  │                            │
 ├──┼────┼────┼──────────────────┼──────────────┤
 │46  │顏添發  │97年間  │洪生元在高雄市小港醫院附近借10000 元│洪生元、林賢生共同犯重利罪，│
 │    │        │        │予顏添發，10 天利息1500 元，預扣利息│各處有期徒刑貳月，如易科罰金│
 │    │        │        │1500 元，實拿8500 元（月利率約52 %）│，均以新臺幣壹仟元折算壹日；│
 │    │        │        │，顏添發則交付駕照及簽立本票及借據擔│扣案如附表四所示之物，均沒收│
 │    │        │        │保，再匯款至劉家瑜上開帳戶以支付利息│。                          │
 │    │        │        │，地下錢莊聯絡電話為0000000000      │                            │
 ├──┼────┼────┼──────────────────┼──────────────┤
 │47  │顏添發  │98年1 、│洪生元在高雄市小港醫院附近借10000 元│洪生元、林賢生共同犯重利罪，│
 │    │        │2 月間  │予顏添發，10 天利息1500 元，預扣利息│各處有期徒刑貳月，如易科罰金│
 │    │        │        │1500 元，實拿8500 元（月利率約52 %）│，均以新臺幣壹仟元折算壹日；│
 │    │        │        │，顏添發則交付駕照及簽立本票及借據擔│扣案如附表四所示之物，均沒收│
 │    │        │        │保，嗣支付利息（由洪生元收取或匯款至│。                          │
 │    │        │        │劉家瑜上開帳戶）                    │                            │
 ├──┼────┼────┼──────────────────┼──────────────┤
 │48  │涂勝沛  │98年1 、│林賢生在高雄縣鳳山市○○路借50000 元│洪生元、林賢生共同犯重利罪，│
 │    │        │2 月間  │予涂勝沛，10 天利息7500 元，預扣利息│各處有期徒刑貳月，如易科罰金│
 │    │        │        │7500 元，實拿42500元（月利率約52 %）│，均以新臺幣壹仟元折算壹日；│
 │    │        │        │，涂勝沛則交付身分證影本及簽立本票擔│扣案如附表四所示之物，均沒收│
 │    │        │        │保，未再付息                        │。                          │
 ├──┼────┼────┼──────────────────┼──────────────┤
 │49  │張軍旗  │97年10月│洪生元在張軍旗位於高雄縣林園鄉○○路│洪生元、林賢生共同犯重利罪，│
 │    │        │間      │三段23 號住處附近借20000 元予張軍旗 │各處有期徒刑貳月，如易科罰金│
 │    │        │        │，10天利息3600元，預扣利息3600元，實│，均以新臺幣壹仟元折算壹日；│
 │    │        │        │拿16400 元（月利率約65 %），交付身分│扣案如附表四所示之物，均沒收│
 │    │        │        │證及簽立本票擔保，再付3 次利息予洪生│。                          │
 │    │        │        │元，地下錢莊電話為0000000000        │                            │
 ├──┼────┼────┼──────────────────┼──────────────┤
 │50  │張軍旗  │97年11月│洪生元借20000 元予張軍旗，10 天利息3│洪生元、林賢生共同犯重利罪，│
 │    │        │7 日    │600 元，預扣利息3600元，以江宏毅名義│各處有期徒刑貳月，如易科罰金│
 │    │        │        │匯款16400 元予張軍旗（月利率約65 %）│，均以新臺幣壹仟元折算壹日；│
 │    │        │        │，張軍旗則交付身分證及簽立本票擔保，│扣案如附表四所示之物，均沒收│
 │    │        │        │匯款至賴鴻銘上開帳戶10次共46500 元以│。                          │
 │    │        │        │支付利息                            │                            │
 ├──┼────┼────┼──────────────────┼──────────────┤
 │51  │張軍旗  │98年3 月│洪生元借20000 元予張軍旗，10 天利息3│洪生元、林賢生共同犯重利罪，│
 │    │        │16日    │600 元，預扣利息3600元，以江宏毅名義│各處有期徒刑貳月，如易科罰金│
 │    │        │        │匯款16400 元予張軍旗（月利率約65 %）│，均以新臺幣壹仟元折算壹日；│
 │    │        │        │，張軍旗則交付身分證及簽立本票擔保，│扣案如附表四所示之物，均沒收│
 │    │        │        │匯款至劉家瑜上開帳戶4 次共21600 元以│。                          │
 │    │        │        │支付利息                            │                            │
 ├──┼────┼────┼──────────────────┼──────────────┤
 │52  │盛鵬    │98年5 月│林賢生在高雄縣鳳山市○○路燦坤旁借15│洪生元、林賢生共同犯重利罪，│
 │    │        │22日    │000 元予盛鵬，10 天利息3000 元，預扣│各處有期徒刑貳月，如易科罰金│
 │    │        │        │3000 元，實拿12000 元（月利率約75%）│，均以新臺幣壹仟元折算壹日；│
 │    │        │        │，盛鵬則交付身分證、健保卡及簽立本票│扣案如附表四所示之物，均沒收│
 │    │        │        │、借據擔保，未再付息，地下錢莊聯絡電│。                          │
 │    │        │        │話為0000000000                      │                            │
 ├──┼────┼────┼──────────────────┼──────────────┤
 │53  │郭群豪  │97年3 、│林賢生在郭群豪位於高雄市○○區○○路│洪生元、林賢生共同犯重利罪，│
 │    │        │4 月間  │33 號3 樓之10 住處附近借50000 元予郭│各處有期徒刑貳月，如易科罰金│
 │    │        │        │群豪，10天利息7000元，預扣7000元，實│，均以新臺幣壹仟元折算壹日；│
 │    │        │        │拿43000 元（月利率約48 %），郭群豪則│扣案如附表四所示之物，均沒收│
 │    │        │        │交付駕照及簽立本票、借據擔保，共支付│。                          │
 │    │        │        │6 次利息（由林賢生及洪生元收取或匯款│                            │
 │    │        │        │至賴鴻銘上開帳戶）                  │                            │
 ├──┼────┼────┼──────────────────┼──────────────┤
 │54  │郭群豪  │97年5 、│林賢生在高雄市○○路大樂大賣場附近借│洪生元、林賢生共同犯重利罪，│
 │    │        │6 、7 月│50000 元予郭群豪，10天利息6500元，預│各處有期徒刑貳月，如易科罰金│
 │    │        │間      │扣6500元，實拿43500 元（月利率約44 %│，均以新臺幣壹仟元折算壹日；│
 │    │        │        │），郭群豪則交付駕照及簽立本票、借據│扣案如附表四所示之物，均沒收│
 │    │        │        │擔保，支付數次利息（由林賢生及洪生元│。                          │
 │    │        │        │收取或匯款至賴鴻銘上開帳戶）        │                            │
 ├──┼────┼────┼──────────────────┼──────────────┤
 │55  │郭群豪  │97年底或│林賢生在郭群豪位於高雄市○○區○○路│洪生元、林賢生共同犯重利罪，│
 │    │        │98年初  │33 號3 樓之10 住處附近借50000 元予郭│各處有期徒刑貳月，如易科罰金│
 │    │        │        │群豪，10天利息6500 元，預扣6500 元，│，均以新臺幣壹仟元折算壹日；│
 │    │        │        │實拿43500 元（月利率約44 %），郭群豪│扣案如附表四所示之物，均沒收│
 │    │        │        │則交付駕照及簽立本票、借據擔保，再支│。                          │
 │    │        │        │付利息予林賢生、洪生元或匯款至賴鴻銘│                            │
 │    │        │        │上開帳戶                            │                            │
 ├──┼────┼────┼──────────────────┼──────────────┤
 │56  │簡新益  │97年年中│洪生元在高雄市○○○路sogo百貨附近借│洪生元、林賢生共同犯重利罪，│
 │    │        │        │20000 元予簡新益，10 天利息3200 元，│各處有期徒刑貳月，如易科罰金│
 │    │        │        │預扣利息3200元，實拿16800 元（月利率│，均以新臺幣壹仟元折算壹日；│
 │    │        │        │約57 %），簡新益則簽立本票、借據擔保│扣案如附表四所示之物，均沒收│
 │    │        │        │，由洪生元收取1 、2 次利息或匯款至賴│。                          │
 │    │        │        │鴻銘上開帳戶，地下錢莊聯絡電話為0920│                            │
 │    │        │        │791688                              │                            │
 ├──┼────┼────┼──────────────────┼──────────────┤
 │57  │黃義翔  │97年農曆│洪生元在屏東市○○路中國信託銀行借10│洪生元、林賢生共同犯重利罪，│
 │    │        │年後    │0000 元予黃義翔，1個月利息10000 元，│各處有期徒刑貳月，如易科罰金│
 │    │        │        │預扣利息10000 元，實拿90000 元（月利│，均以新臺幣壹仟元折算壹日；│
 │    │        │        │率約11 %），黃義翔則交付身分證影本及│扣案如附表四所示之物，均沒收│
 │    │        │        │簽立本票擔保，再交付利息予洪生元或匯│。                          │
 │    │        │        │款至賴鴻銘上開帳戶計12次            │                            │
 ├──┼────┼────┼──────────────────┼──────────────┤
 │58  │陳雨菁  │97年12月│林賢生在高雄澄清湖借30000 元予陳雨菁│洪生元、林賢生共同犯重利罪，│
 │    │        │中旬或98│，10天利息3480元，預扣3480元，實拿26│各處有期徒刑貳月，如易科罰金│
 │    │        │年1月初 │520 元（月利率約39 %），陳雨菁則交付│，均以新臺幣壹仟元折算壹日；│
 │    │        │        │身分證影本及簽立本票及借據擔保，利息│扣案如附表四所示之物，均沒收│
 │    │        │        │由洪生元收取或以匯款5 次至賴鴻銘上開│。                          │
 │    │        │        │帳戶                                │                            │
 ├──┼────┼────┼──────────────────┼──────────────┤
 │59  │朱瑞淋  │96年12月│洪生元在高雄市○○路借60000 元予朱瑞│洪生元、林賢生共同犯重利罪，│
 │    │        │間      │淋，10天利息10200 元，預扣10200 元，│各處有期徒刑貳月，如易科罰金│
 │    │        │        │實拿49800 元（月利率約61 %），朱瑞淋│，均以新臺幣壹仟元折算壹日；│
 │    │        │        │則交付身分證影本及簽立本票擔保，交付│扣案如附表四所示之物，均沒收│
 │    │        │        │現金予洪生元或匯款至賴鴻銘上開帳戶  │。                          │
 ├──┼────┼────┼──────────────────┼──────────────┤
 │60  │朱瑞淋  │97年4 、│林賢生在高雄市○○路附近借50000 元予│洪生元、林賢生共同犯重利罪，│
 │    │        │5 月間  │朱瑞淋，10天利息8000 元，預扣8000 元│各處有期徒刑貳月，如易科罰金│
 │    │        │        │，實拿42000 元（月利率約57 %），朱瑞│，均以新臺幣壹仟元折算壹日；│
 │    │        │        │淋則交付駕照、健保卡及簽立本票擔保，│扣案如附表四所示之物，均沒收│
 │    │        │        │交付利息予林賢生或匯款至賴鴻銘上開帳│。                          │
 │    │        │        │戶                                  │                            │
 ├──┼────┼────┼──────────────────┼──────────────┤
 │61  │楊鳳英  │97年8 月│林賢生在高雄市三民高中借10000 元予楊│洪生元、林賢生共同犯重利罪，│
 │    │        │間      │鳳英，10天利息1500元，預扣1500元，實│各處有期徒刑貳月，如易科罰金│
 │    │        │        │拿8500元（月利率約52 %），楊鳳英則簽│，均以新臺幣壹仟元折算壹日；│
 │    │        │        │立本票、借據擔保，以謝馥璟之名義匯款│扣案如附表四所示之物，均沒收│
 │    │        │        │至賴鴻銘上開帳戶12次以支付利息，地下│。                          │
 │    │        │        │錢莊聯絡電話為0000000000號          │                            │
 ├──┼────┼────┼──────────────────┼──────────────┤
 │62  │薛正榮  │98年1 、│洪生元在薛正榮位於高雄縣梓官鄉赤崁南│洪生元、林賢生共同犯重利罪，│
 │    │        │2 月間  │路樹人巷44號住處旁借30000 元予薛正榮│各處有期徒刑貳月，如易科罰金│
 │    │        │        │，10天利息6000元，預扣利息6000元，實│，均以新臺幣壹仟元折算壹日；│
 │    │        │        │拿24000 元（月利率約75 %），薛正榮則│扣案如附表四所示之物，均沒收│
 │    │        │        │交付身分證、健保卡及簽立本票、借據擔│。                          │
 │    │        │        │保，由洪生元收取1 次利息            │                            │
 ├──┼────┼────┼──────────────────┼──────────────┤
 │63  │薛正榮  │98年3 、│林賢生在薛正榮位於高雄縣梓官鄉赤崁南│洪生元、林賢生共同犯重利罪，│
 │    │        │4 月間  │路樹人巷44號借30000 元予薛正榮，10天│各處有期徒刑貳月，如易科罰金│
 │    │        │        │利息6000 元，預扣利息6000 元，實拿24│，均以新臺幣壹仟元折算壹日；│
 │    │        │        │000 元（月利率約75 %），薛正榮則交付│扣案如附表四所示之物，均沒收│
 │    │        │        │身分證、健保卡及簽立本票、借據擔保，│。                          │
 │    │        │        │交付利息予林賢生或匯款至賴鴻銘上開帳│                            │
 │    │        │        │戶，地下錢莊聯絡電話為0000000000    │                            │
 ├──┼────┼────┼──────────────────┼──────────────┤
 │64  │王武郎  │97年間  │洪生元在王武郎位於高雄縣仁武鄉仁義巷│洪生元、林賢生共同犯重利罪，│
 │    │        │        │23號近借20000 元予王武郎，10天利息30│各處有期徒刑貳月，如易科罰金│
 │    │        │        │00元，預扣利息3000元，實拿17000 元（│，均以新臺幣壹仟元折算壹日；│
 │    │        │        │月利率約52 %），王武郎則交付身分證及│扣案如附表四所示之物，均沒收│
 │    │        │        │簽立本票擔保，交付利息予洪生元或匯款│。                          │
 │    │        │        │至賴鴻銘上開帳戶，地下錢莊聯絡電話為│                            │
 │    │        │        │0000000000                          │                            │
 ├──┼────┼────┼──────────────────┼──────────────┤
 │65  │吳明燦  │97年4 、│洪生元在高雄市○○區○○路焚化廠附近│洪生元、林賢生共同犯重利罪，│
 │    │        │5 月間  │借20000 元予吳明燦，10 天利息3000 元│各處有期徒刑貳月，如易科罰金│
 │    │        │        │，預扣利息3000元，實拿17000 元（月利│，均以新臺幣壹仟元折算壹日；│
 │    │        │        │率約52 %），吳明燦則交付身分證及簽立│扣案如附表四所示之物，均沒收│
 │    │        │        │本票、借據擔保，洪生元再收取2 、3 次│。                          │
 │    │        │        │利息，地下錢莊聯絡電話為0000000000  │                            │
 ├──┼────┼────┼──────────────────┼──────────────┤
 │66  │吳碧蓮  │97年農曆│林賢生在高雄縣昭明國小借30000 元予吳│洪生元、林賢生共同犯重利罪，│
 │    │        │年後    │碧蓮，10 天利息6000 元，預扣利息6000│各處有期徒刑貳月，如易科罰金│
 │    │        │        │元，實拿24000 元（月利率約75 %），吳│，均以新臺幣壹仟元折算壹日；│
 │    │        │        │碧蓮則簽立本票、借據擔保，由林賢生再│扣案如附表四所示之物，均沒收│
 │    │        │        │收取5、6幾次利息，地下錢莊聯絡電話為│。                          │
 │    │        │        │0000000000                          │                            │
 ├──┼────┼────┼──────────────────┼──────────────┤
 │67  │張智富  │98年1 、│林賢生在高雄縣大寮棒球場借30000 元予│洪生元、林賢生共同犯重利罪，│
 │    │        │2 月間（│張智富，1 個月利息1200 元，未預扣，1│各處有期徒刑貳月，如易科罰金│
 │    │        │農曆年後│個月後還31200 元（月利率約4%），張智│，均以新臺幣壹仟元折算壹日；│
 │    │        │）      │富則交付駕照及簽立本票、借據擔保，地│扣案如附表四所示之物，均沒收│
 │    │        │        │下錢莊聯絡電話為0000000000          │。                          │
 ├──┼────┼────┼──────────────────┼──────────────┤
 │68  │吳文鴻  │98年2 、│洪生元在高雄市小港區借30000 元予吳文│洪生元、林賢生共同犯重利罪，│
 │    │        │3 月間  │鴻，10天利息3000元 ，預扣利息3000 元│各處有期徒刑貳月，如易科罰金│
 │    │        │        │，實拿27000 元（月利率約33 %），吳文│，均以新臺幣壹仟元折算壹日；│
 │    │        │        │鴻則簽立本票、借據擔保，由洪生元再收│扣案如附表四所示之物，均沒收│
 │    │        │        │取2 次利息                          │。                          │
 ├──┼────┼────┼──────────────────┼──────────────┤
 │69  │洪基  │98年1 、│洪生元在高雄縣大寮鄉○○路昭明村附近│洪生元、林賢生共同犯重利罪，│
 │    │        │2 月間  │借30000 元予洪基，10 天利息2000 元│各處有期徒刑貳月，如易科罰金│
 │    │        │        │，預扣利息2000元，實拿28000 元（月利│，均以新臺幣壹仟元折算壹日；│
 │    │        │        │率約21 %），洪基則簽立本票、借據擔│扣案如附表四所示之物，均沒收│
 │    │        │        │保，由洪生元收取數次利息，地下錢莊聯│。                          │
 │    │        │        │絡電話為0000000000                  │                            │
 ├──┼────┼────┼──────────────────┼──────────────┤
 │70  │利俊雄  │97年5 、│洪生元在利俊雄位於高雄市○○區○○路│洪生元、林賢生共同犯重利罪，│
 │    │        │6 月間  │635巷之1號戶籍地借10000 元予利俊雄，│各處有期徒刑貳月，如易科罰金│
 │    │        │        │每10天利息1500元，預扣利息1500元，實│，均以新臺幣壹仟元折算壹日；│
 │    │        │        │拿8500元（月利率約52 %），利俊雄則簽│扣案如附表四所示之物，均沒收│
 │    │        │        │立本票及借據擔保，再由洪生元或林賢生│。                          │
 │    │        │        │收取2 、3 次利息，地下錢莊聯絡電話為│                            │
 │    │        │        │0000000000                          │                            │
 ├──┼────┼────┼──────────────────┼──────────────┤
 │71  │利俊雄  │97年間  │洪生元借30000 元予利俊雄，每10天利息│洪生元、林賢生共同犯重利罪，│
 │    │        │        │4500 元，預扣利息4500 元，實拿25500 │各處有期徒刑貳月，如易科罰金│
 │    │        │        │元（月利率約52 %），利俊雄則簽立本票│，均以新臺幣壹仟元折算壹日；│
 │    │        │        │及借據擔保，再由洪生元或林賢生收取5 │扣案如附表四所示之物，均沒收│
 │    │        │        │、6次利息                           │。                          │
 ├──┼────┼────┼──────────────────┼──────────────┤
 │72  │利俊雄  │98年農曆│洪生元借30000 元予利俊雄，每10天利息│洪生元、林賢生共同犯重利罪，│
 │    │        │年前    │4500 元，預扣利息4500 元，實拿25500 │各處有期徒刑貳月，如易科罰金│
 │    │        │        │元（月利率約52 %），利俊雄則簽立本票│，均以新臺幣壹仟元折算壹日；│
 │    │        │        │及借據擔保，再由洪生元或林賢生收取數│扣案如附表四所示之物，均沒收│
 │    │        │        │次利息                              │。                          │
 ├──┼────┼────┼──────────────────┼──────────────┤
 │73  │洪啟原  │97年1 月│洪生元在高雄市○○區○○路某巷18號附│洪生元、林賢生共同犯重利罪，│
 │    │        │間      │近借20000 元予洪啟原，每10天利息3600│各處有期徒刑貳月，如易科罰金│
 │    │        │        │元，預扣利息3600元，實拿16400 元（月│，均以新臺幣壹仟元折算壹日；│
 │    │        │        │利率約65 %），交付身分證、健保卡及簽│扣案如附表四所示之物，均沒收│
 │    │        │        │立本票及借據擔保，再付6 次利息予洪生│。                          │
 │    │        │        │元及林賢生，地下錢莊聯絡電話為092079│                            │
 │    │        │        │1688                                │                            │
 ├──┼────┼────┼──────────────────┼──────────────┤
 │74  │劉勇甫  │97年4 月│洪生元借15000 元予劉勇甫，每10天利息│洪生元、林賢生共同犯重利罪，│
 │    │        │14日    │2000 或3000 元（月利率約40 %），劉勇│各處有期徒刑貳月，如易科罰金│
 │    │        │        │甫則交付身分證及簽立本票擔保，再由洪│，均以新臺幣壹仟元折算壹日；│
 │    │        │        │生元收取利息數次，地下錢莊聯絡電話為│扣案如附表四所示之物，均沒收│
 │    │        │        │0000000000                          │。                          │
 ├──┼────┼────┼──────────────────┼──────────────┤
 │75  │林秀雲  │98年2 月│洪生元在林秀雲位於高雄縣大寮鄉○○街│洪生元、林賢生共同犯重利罪，│
 │    │        │間      │162號住處借30000 元予林秀雲，每15 天│各處有期徒刑貳月，如易科罰金│
 │    │        │        │利息1500 元，預扣利息1500 元，實拿28│，均以新臺幣壹仟元折算壹日；│
 │    │        │        │500 元（月利率約10 %），林秀雲則交付│扣案如附表四所示之物，均沒收│
 │    │        │        │身分證影本及簽立本票、借據擔保，每日│。                          │
 │    │        │        │還本金2000元，未再付息，地下錢莊聯絡│                            │
 │    │        │        │電話為0000000000                    │                            │
 ├──┼────┼────┼──────────────────┼──────────────┤
 │76  │陳國火  │98年4 月│林賢生在高雄市○○區○○路與中正路口│洪生元、林賢生共同犯重利罪，│
 │    │        │間      │附近借10000 元予陳國火，每10 天利息1│各處有期徒刑貳月，如易科罰金│
 │    │        │        │500 元，預扣利息1500元，實拿8500元（│，均以新臺幣壹仟元折算壹日；│
 │    │        │        │月利率約5 2%），陳國火則簽立本票、借│扣案如附表四所示之物，均沒收│
 │    │        │        │據擔保，再付息6 次予林賢生          │。                          │
 ├──┼────┼────┼──────────────────┼──────────────┤
 │77  │陳國火  │98年4 月│林賢生借10000 元予陳國火，每10天利息│洪生元、林賢生共同犯重利罪，│
 │    │        │間（第1 │1500 元，預扣利息1500 元，實拿8500元│各處有期徒刑貳月，如易科罰金│
 │    │        │次借款10│（月利率約52 %），陳國火簽立本票、借│，均以新臺幣壹仟元折算壹日；│
 │    │        │天後）  │據擔保，再付息5次予林賢生，98 年5 月│扣案如附表四所示之物，均沒收│
 │    │        │        │29 日16 時許在高雄市○○區○○路與陽│。                          │
 │    │        │        │明路口交3000 元利息予洪生元         │                            │
 ├──┼────┼────┼──────────────────┼──────────────┤
 │78  │張嘉斌  │98年4 月│林賢生在高雄市○○區○○路附近借2000│洪生元、林賢生共同犯重利罪，│
 │    │        │1 或2日 │0 元予張嘉斌，每10 天利息2000 元，預│各處有期徒刑貳月，如易科罰金│
 │    │        │        │扣利息2000 元，實拿18000元（月利率約│，均以新臺幣壹仟元折算壹日；│
 │    │        │        │33 %），張嘉斌則簽立本票、借據擔保，│扣案如附表四所示之物，均沒收│
 │    │        │        │再由林賢生收取利息5次               │。                          │
 │    │        │        │                                    │                            │
 ├──┼────┼────┼──────────────────┼──────────────┤
 │79  │陳新忠  │98年1 月│洪生元借20000 元予陳新忠，每10天利息│洪生元、林賢生共同犯重利罪，│
 │    │        │間      │2600元，預扣利息2600元，實拿17400 元│各處有期徒刑貳月，如易科罰金│
 │    │        │        │（月利率約44 %），陳新忠則簽立本票、│，均以新臺幣壹仟元折算壹日；│
 │    │        │        │借據擔保，再付息34000 元予洪生元及林│扣案如附表四所示之物，均沒收│
 │    │        │        │賢生                                │。                          │
 ├──┼────┼────┼──────────────────┼──────────────┤
 │80  │李向民  │98年3 、│洪生元在高雄縣隬陀鄉○○○路隬陀國中│洪生元、林賢生共同犯重利罪，│
 │    │        │4 月間  │對面借20000 元予李向民，每10天利息30│各處有期徒刑貳月，如易科罰金│
 │    │        │        │00元，預扣利息3000元，實拿17000 元（│，均以新臺幣壹仟元折算壹日；│
 │    │        │        │月利率約52 %），李向民則簽立本票、借│扣案如附表四所示之物，均沒收│
 │    │        │        │據擔保，再支付利息予洪生元、林賢生或│。                          │
 │    │        │        │匯款至賴鴻銘、劉家瑜上開帳戶        │                            │
 ├──┼────┼────┼──────────────────┼──────────────┤
 │81  │劉松瓚  │97年11月│洪生元在高雄縣林園鄉國泰人壽大樓借3 │洪生元、林賢生共同犯重利罪，│
 │    │        │間      │0000元予劉松瓚，每10天利息4500元，預│各處有期徒刑貳月，如易科罰金│
 │    │        │        │扣利息4500元，實拿25500 元（月利率約│，均以新臺幣壹仟元折算壹日；│
 │    │        │        │52 %），劉松瓚則簽立本票、借據擔保，│扣案如附表四所示之物，均沒收│
 │    │        │        │再付息3 次，地下錢莊聯絡電話為799922│。                          │
 │    │        │        │2                                   │                            │
 ├──┼────┼────┼──────────────────┼──────────────┤
 │82  │劉松瓚  │98年4 月│洪生元在高雄縣林園鄉國泰人壽大樓借5 │洪生元、林賢生共同犯重利罪，│
 │    │        │初      │0000元予劉松瓚，每10天利息7500元，預│各處有期徒刑貳月，如易科罰金│
 │    │        │        │扣利息7500元，實拿42500 元（月利率約│，均以新臺幣壹仟元折算壹日；│
 │    │        │        │52 %），劉松瓚則簽立本票、借據擔保，│扣案如附表四所示之物，均沒收│
 │    │        │        │再付息2 次，地下錢莊聯絡電話為799922│。                          │
 │    │        │        │2                                   │                            │
 ├──┼────┼────┼──────────────────┼──────────────┤
 │83  │朱永樹  │98年4 月│林賢生在高雄縣鳳山市○○路老爺加油站│洪生元、林賢生共同犯重利罪，│
 │    │        │初      │借20000 元予朱永樹，每10 天利息3000 │各處有期徒刑貳月，如易科罰金│
 │    │        │        │元，預扣利息3000元，實拿17000 元（月│，均以新臺幣壹仟元折算壹日；│
 │    │        │        │利率約52 %），朱永樹則交付身分證及簽│扣案如附表四所示之物，均沒收│
 │    │        │        │本票、借據擔保，再付息2 次予林賢生  │。                          │
 ├──┼────┼────┼──────────────────┼──────────────┤
 │84  │潘民誠  │98年2 、│洪生元在潘民誠位於高雄市苓雅區廣東二│洪生元、林賢生共同犯重利罪，│
 │    │        │3 月間  │街住處附近借15000 元予潘民誠，每10天│各處有期徒刑貳月，如易科罰金│
 │    │        │        │利息2500 元，預扣利息2500 元，實拿12│，均以新臺幣壹仟元折算壹日；│
 │    │        │        │500 元（月利率約60 %），潘民誠則交付│扣案如附表四所示之物，均沒收│
 │    │        │        │身分證及簽本票、借據擔保，再付息6 次│。                          │
 │    │        │        │予洪生元，地下錢莊聯絡電話為00000000│                            │
 │    │        │        │88                                  │                            │
 ├──┼────┼────┼──────────────────┼──────────────┤
 │85  │潘民誠  │98年4 月│洪生元在潘民誠位於高雄市苓雅區廣東二│洪生元、林賢生共同犯重利罪，│
 │    │        │間      │街住處附近借5000 元予潘民誠，每10 天│各處有期徒刑貳月，如易科罰金│
 │    │        │        │利息800 元，預扣利息800 元，實拿4200│，均以新臺幣壹仟元折算壹日；│
 │    │        │        │元（月利率約57 %），潘民誠簽本票、借│扣案如附表四所示之物，均沒收│
 │    │        │        │據擔保，再付息4次予洪生元           │。                          │
 ├──┼────┼────┼──────────────────┼──────────────┤
 │86  │陳俊銘  │97年11、│洪生元在高雄市前鎮區○○○○○路尾漁│洪生元、林賢生共同犯重利罪，│
 │    │        │12月間  │港路附近借20000 元予陳俊銘，每10天利│各處有期徒刑貳月，如易科罰金│
 │    │        │        │息4000 元，預扣利息4000元，實拿16000│，均以新臺幣壹仟元折算壹日；│
 │    │        │        │元，再付息10次予洪生元及林賢生      │扣案如附表四所示之物，均沒收│
 ├──┼────┼────┼──────────────────┼──────────────┤
 │87  │陳俊銘  │98年2 、│洪生元在高雄市○○區○○路高速公路下│洪生元、林賢生共同犯重利罪，│
 │    │        │3 月間  │附近借20000 元予陳俊銘，每10 天利息2│各處有期徒刑貳月，如易科罰金│
 │    │        │        │600 元，預扣利息4000 元，實拿17400元│，均以新臺幣壹仟元折算壹日；│
 │    │        │        │（月利率約44 %），再付息數次予洪生元│扣案如附表四所示之物，均沒收│
 │    │        │        │、林賢生                            │。                          │
 ├──┼────┼────┼──────────────────┼──────────────┤
 │88  │張淑貞  │98年1 月│林賢生在高雄縣鳳山市○○路體育場附近│洪生元、林賢生共同犯重利罪，│
 │    │        │間      │借20000元予張淑貞，每10天利息4000 元│各處有期徒刑貳月，如易科罰金│
 │    │        │        │，預扣利息4000元，實拿16000 元（月利│，均以新臺幣壹仟元折算壹日；│
 │    │        │        │率約75 %），張淑貞則交付健保卡及簽本│扣案如附表四所示之物，均沒收│
 │    │        │        │票、借據擔保，再交付利息予林賢生或匯│。                          │
 │    │        │        │款至賴鴻銘帳戶共8 次                │                            │
 └──┴────┴────┴──────────────────┴──────────────┘
附表四：
┌──┬─────────────────┬─────────┬────────────┐
│編號│    扣案物品名稱及數量            │    備     註     │  扣押時間與地點        │
├──┼─────────────────┼─────────┼────────────┤
│ 1  │現金10000 元                      │於右列時地共扣得現│98年5月19日18時26分許， │
│    │                                  │金20000 元，其中10│在洪生元位於高雄市三民區│
│    │                                  │000 元，係洪生元犯│綏遠一街132號住處，以及 │
│    │                                  │重利罪所得款項，另│洪生元使用之車號5112-XL │
│    │                                  │現金10000 元與本件│號自用小客車內扣得。    │
│    │                                  │重利犯行無直接關連│                        │
│    │                                  │性。              │                        │
├──┼─────────────────┼─────────┤                        │
│ 2  │手機1支 (內含行動電話門號:00000000│均為洪生元所有供犯│                        │
│    │87號SIM卡1張)                     │罪所用之物。      │                        │
├──┼─────────────────┤                  │                        │
│ 3  │國泰世華銀行提款卡1張（卡號：00530│                  │                        │
│    │13944號、帳號：000000000000號）   │                  │                        │
├──┼─────────────────┤                  │                        │
│ 4  │電話簿1本                         │                  │                        │
├──┼─────────────────┤                  │                        │
│ 5  │帳冊1本                           │                  │                        │
├──┼─────────────────┤                  │                        │
│ 6  │交戰手則1張                       │                  │                        │
├──┼─────────────────┼─────────┤                        │
│ 7  │空白借據3本                       │均為洪生元所有預備│                        │
├──┼─────────────────┤供犯罪所用之物。  │                        │
│ 8  │空白商業本票簿1本                 │                  │                        │
├──┼─────────────────┼─────────┼────────────┤
│ 9  │手機 1 支(內含行動電話門號:0000000│林賢生所有供犯罪所│98年5月19日18時30分許， │
│    │897號SIM卡1張)                    │用之物。          │在高雄縣鳳山市○○路260 │
├──┼─────────────────┼─────────┤號前，於林賢生身上扣得。│
│ 10 │現金62200元                       │林賢生犯重利罪所得│                        │
│    │                                  │之款項。          │                        │
├──┼─────────────────┼─────────┼────────────┤
│ 11 │賴鴻銘左營郵局存摺 1本（帳號：0041│賴鴻銘提供予林賢生│98年5月19日18時45分許， │
│    │000000000號）                     │供洪生元、林賢生犯│在高雄縣鳳山市○○○路  │
│    │                                  │罪所用，已移轉所有│392巷17號林賢生之居所扣 │
│    │                                  │權。              │得。                    │
├──┼─────────────────┼─────────┤                        │
│ 12 │空白借據2 本                      │林賢生所有預備供犯│                        │
│    │                                  │罪所用之物。      │                        │
├──┼─────────────────┼─────────┤                        │
│ 13 │借款人名單3張                     │林賢生所有供犯罪所│                        │
│    │                                  │用之物。          │                        │
├──┼─────────────────┼─────────┼────────────┤
│ 14 │空白本票簿1本                     │洪生元所有預備供犯│ 98年5月29日17時20分許，│
│    │                                  │罪所用之物。      │ 在高雄市○○區○○街97 │
│    │                                  │                  │ 號前，於洪生元身上扣得 │
│    │                                  │                  │ 。                     │
└──┴─────────────────┴─────────┴────────────┘
 附表五
┌──┬─────────────────┬─────────┬────────────┐
│編號│    扣案物品名稱及數量            │    備     註     │  扣押時間與地點        │
├──┼─────────────────┼─────────┼────────────┤
│ 1  │陳泰山10000 元借據及本票各1張     │均為借款人等向洪生│98年5月19日18時26分許， │
├──┼─────────────────┤元、林賢生借款時提│在洪生元位於高雄市三民區│
│ 2  │洪俊宏10000 元借據及本票各1張     │供及簽立作為債權憑│綏遠一街132號住處扣得。 │
├──┼─────────────────┤據及擔保之物。    │                        │
│ 3  │蔡寶貴身份證1張（業經蔡寶貴領回） │                  │                        │
├──┼─────────────────┼─────────┼────────────┤
│ 4  │張桂銘身分證1張（業經張桂銘領回） │均為借款人等向洪生│98年5月19日18時30分許， │
│    │、30000 元借據及本票各1張         │元、林賢生借款時提│在高雄縣鳳山市○○路260 │
├──┼─────────────────┤供及簽立作為債權憑│前，以及林賢生使用之車號│
│ 5  │朱正雄20000 元借據及本票各1張     │據及擔保之物。    │6786 -XL號自用小客車內扣│
├──┼─────────────────┤                  │得。                    │
│ 6  │劉建志駕照、50000元借據及本票各1張│                  │                        │
├──┼─────────────────┼─────────┼────────────┤
│ 7  │林秀雲、潘永昌身分證影本各1張、林 │均為借款人等向洪生│98年5月19日18時45分許， │
│    │秀雲60000 元借據及本票各1張       │元、林賢生借款時提│在高雄縣鳳山市○○○路39│
├──┼─────────────────┤供及簽立作為債權憑│2巷17號林賢生之居所扣得 │
│ 8  │郭評義15000元借據及本票各1張      │據及擔保之物。    │。                      │
├──┼─────────────────┤                  │                        │
│ 9  │許于真40000 元借據及本票各1張     │                  │                        │
├──┼─────────────────┤                  │                        │
│ 10 │吳進崎30000 元借據及本票各1張     │                  │                        │
├──┼─────────────────┤                  │                        │
│ 11 │侍明智30000 元借據及本票各1張     │                  │                        │
├──┼─────────────────┤                  │                        │
│ 12 │陳新忠20000 元借據及本票各1張     │                  │                        │
├──┼─────────────────┤                  │                        │
│ 13 │朱永樹身份證1張（業經朱永樹領回） │                  │                        │
│    │、40000 元借據及本票各1張         │                  │                        │
├──┼─────────────────┤                  │                        │
│ 14 │蔡忠典10000 元借據及本票各1張     │                  │                        │
├──┼─────────────────┤                  │                        │
│ 15 │謝朝景身分證、20000 元借據及本票各│                  │                        │
│    │1 張                              │                  │                        │
├──┼─────────────────┤                  │                        │
│ 16 │黃勇奮20000 元借據及本票各1張     │                  │                        │
├──┼─────────────────┤                  │                        │
│ 17 │劉建志借據及本票（面額10000 及3000│                  │                        │
│    │0 元）各2張                       │                  │                        │
│    │                                  │                  │                        │
├──┼─────────────────┤                  │                        │
│ 18 │吳嘉政40000 元借據及本票各1張     │                  │                        │
├──┼─────────────────┤                  │                        │
│ 19 │謝金佑20000 元借據及本票各1張     │                  │                        │
├──┼─────────────────┤                  │                        │
│ 20 │利俊雄30000 元借據及本票各1張     │                  │                        │
├──┼─────────────────┤                  │                        │
│ 21 │李易昇40000 元借據及本票各1張     │                  │                        │
├──┼─────────────────┤                  │                        │
│ 22 │黃天入20000 元借據及本票各1張     │                  │                        │
├──┼─────────────────┤                  │                        │
│ 23 │林佩樺20000 元借據及本票各1張     │                  │                        │
├──┼─────────────────┤                  │                        │
│ 24 │張嘉斌20000 元借據及本票各1張     │                  │                        │
├──┼─────────────────┤                  │                        │
│ 25 │陳國火身分證影本、10000 元借據及本│                  │                        │
│    │票各1張                           │                  │                        │
├──┼─────────────────┤                  │                        │
│ 26 │鐘玉珍50000 元借據及本票各1張     │                  │                        │
├──┼─────────────────┼─────────┼────────────┤
│ 27 │現金10000 元                      │於右列時地共扣得現│98年5月19日18時26分許， │
│    │                                  │金20000 元，其中10│在洪生元位於高雄市三民區│
│    │                                  │000 元，係洪生元犯│綏遠一街132號住處扣得。 │
│    │                                  │重利罪所得款項，另│                        │
│    │                                  │現金10000 元與本件│                        │
│    │                                  │重利犯行無直接關聯│                        │
│    │                                  │。                │                        │
├──┼─────────────────┼─────────┼────────────┤
│ 28 │現金51900 元                      │與洪生元、林賢生犯│98年5月19日18時26分許， │
│    │                                  │本件重利罪無直接關│在洪生元位於高雄市三民區│
│    │                                  │聯。              │綏遠一街132號住處，洪生 │
│    │                                  │                  │元使用之車號5112-XL號自 │
│    │                                  │                  │用小客車內扣得。        │
├──┼─────────────────┼─────────┼────────────┤
│ 29 │現金71900 元                      │與洪生元、林賢生犯│98年5月29日17時20分許， │
│    │                                  │本件重利罪無直接關│在高雄市○○區○○街97號│
│    │                                  │聯。              │前，於洪生元身上，以及於│
├──┼─────────────────┼─────────┤洪生元使用之車號5112-XL │
│ 30 │現金5000 元                       │業經被害人蘇雅玲領│號自用小客車內扣得。    │
│    │                                  │回。              │                        │
├──┼─────────────────┼─────────┼────────────┤
│ 31 │高雄銀行提款卡1張（卡號：0000000號│洪生元所有，惟與洪│98年5月19日18時26分許， │
│    │、帳號：000000000000號）          │生元、林賢生犯本件│在洪生元位於高雄市三民區│
├──┼─────────────────┤重利罪無直接關聯。│綏遠一街132號住處扣得。 │
│ 32 │玉山銀行提款卡1張（卡號：000000000│                  │                        │
│    │66號）                            │                  │                        │
├──┼─────────────────┤                  ├────────────┤
│ 33 │高雄銀行存摺存款類存入憑條1張（帳 │                  │98年5月19日18時26分許， │
│    │號：000000000000號，金額200000元）│                  │在洪生元位於高雄市三民區│
├──┼─────────────────┤                  │綏遠一街132號住處，洪生 │
│ 34 │高雄銀行代收票據存摺1本（戶名：洪 │                  │元使用之車號5112-XL號自 │
│    │生元，帳號：000000000000號）      │                  │用小客車內扣得。        │
├──┼─────────────────┼─────────┼────────────┤
│ 35 │林賢生澄清湖郵局存摺1本（帳號01010│林賢生所有，惟與洪│98年5月19日18時30分許， │
│    │000000000號）                     │生元、林賢生犯本件│在高雄縣鳳山市○○路260 │
│    │                                  │重利罪無直接關聯。│前，於林賢生使用之車號  │
│    │                                  │                  │6786 -XL號自用小客車內扣│
│    │                                  │                  │得。                    │
├──┼─────────────────┤                  ├────────────┤
│ 36 │11、12月份收支單各1張             │                  │98年5月19日18時45分許， │
│    │                                  │                  │在高雄縣鳳山市○○○路  │
│    │                                  │                  │392巷17號林賢生之居所扣 │
│    │                                  │                  │得。                    │
├──┼─────────────────┼─────────┼────────────┤
│ 37 │手機4支（內含行動電話門號：0000000│均與洪生元、林賢生│98年5月19日18時26分許， │
│    │777號、0000000000號、0000000000號 │犯本件重利罪無直接│在洪生元位於高雄市三民區│
│    │、0000000000號SIM卡各1張）        │關聯。            │綏遠一街132號住處扣得。 │
├──┼─────────────────┤                  ├────────────┤
│ 38 │手機2支（內含行動電話門號：0000000│                  │98年5月19日18時26分許， │
│    │087 號、0000000000號SIM卡各1張）  │                  │在洪生元位於高雄市三民區│
│    │                                  │                  │綏遠一街132號住處，於洪 │
│    │                                  │                  │生元使用之車號5112-XL號 │
│    │                                  │                  │自用小客車內扣得。      │
├──┼─────────────────┤                  ├────────────┤
│ 39 │手機1支（內含行動門號：0000000000 │                  │98年5月19日18時30分許， │
│    │、0000000000號SIM卡各1張）        │                  │在高雄縣鳳山市○○路260 │
│    │                                  │                  │前，於林賢生身上扣得。  │
├──┼─────────────────┤                  ├────────────┤
│ 40 │NOKIA牌手機1支（內有行動門號：0938│                  │98年5月29日17時20分許， │
│    │438690 號SIM卡1張）               │                  │在高雄市○○區○○街97號│
├──┼─────────────────┤                  │前，於洪生元身上扣得。  │
│ 41 │NOKIA牌手機1支（內有行動門號：0926│                  │                        │
│    │057294 號SIM卡1張）               │                  │                        │
├──┼─────────────────┤                  │                        │
│ 42 │WIN II牌手機1支（內有行動門號：098│                  │                        │
│    │0000000 號SIM卡1張）              │                  │                        │
├──┼─────────────────┼─────────┼────────────┤
│ 43 │陳姿君50000 元借據及本票各1張     │非本案附表一、二、│98年5月19日18時45分許， │
│    │                                  │三所示之借款人等，│在高雄縣鳳山市○○○路  │
├──┼─────────────────┤且均與洪生元、林賢│392巷17號林賢生之居所扣 │
│ 44 │江振約汽車駕照、20000 元借據及本票│生犯本件重利罪無直│得。                    │
│    │各1張                             │接關聯。          │                        │
│    │                                  │                  │                        │
├──┼─────────────────┤                  │                        │
│ 45 │張貴君40000 元借據及本票各1張     │                  │                        │
├──┼─────────────────┤                  │                        │
│ 46 │蔡載入20000 元借據及本票各1張     │                  │                        │
├──┼─────────────────┤                  │                        │
│ 47 │洪德龍20000 元借據及本票各1張     │                  │                        │
├──┼─────────────────┤                  │                        │
│ 48 │余科達30000 元借據及本票各1張     │                  │                        │
├──┼─────────────────┤                  │                        │
│ 49 │郭凡琦健保卡、30000 元借據及本票各│                  │                        │
│    │1張                               │                  │                        │
├──┼─────────────────┤                  │                        │
│ 50 │林瑞麟身份證影本及10000元本票各1張│                  │                        │
├──┼─────────────────┼─────────┼────────────┤
│ 51 │林千山和解書1張                   │均與洪生元、林賢生│98年5月29日17時20分許， │
├──┼─────────────────┤犯本件重利罪無直接│在高雄市○○區○○街97號│
│ 52 │朱正雄和解書1張                   │關聯。            │前，於洪生元身上扣得。  │
├──┼─────────────────┤                  │                        │
│ 53 │空白和解書29張                    │                  │                        │
└──┴─────────────────┴─────────┴────────────┘